臺灣桃園地方法院刑事判決　　　　　　　 99年度易字第775號
公　訴　人　臺灣桃園地方法院檢察署檢察官
被　　　告　魏金田
選任辯護人　潘明彥律師
　　　　　　魏雯祈律師
　　　　　　陳永來律師
被　　　告　呂恒叡
選任辯護人　蕭萬龍律師
　　　　　　林哲倫律師
　　　　　　黃曼瑤律師
被　　　告　黃柏榆
選任辯護人　陳俊隆律師
被　　　告　宋乙樺
選任辯護人　陳舜銘律師
被　　　告　張振賞
　　　　　　　　　　　4樓
　　　　　　吳明輯
　　　　　　吳餘進
　　　　　　　　　　（現於臺北戒治所執行中）
　　　　　　葉佳榜
　　　　　　謝宇軒
上　一　人
選任辯護人　陳俊隆律師
被　　　告　李承維
　　　　　　　　　　　弄12號.
上列被告因詐欺條例等案件，經檢察官提起公訴（99年度偵字第
13720 號、第14457 號、第18309 號、第18970 號、第19665 號
、第19666 號），及移送併辦（99年度偵字第21934 號），被告
於準備程序中就被訴事實為有罪之陳述，經本院裁定改依簡式審
判程序審理，判決如下：
    主  文
魏金田犯如附表一編號1 至14之罪，各處如宣告刑欄所示之刑及
從刑，應執行有期徒刑拾貳年。扣案如附表二編號1 至10、附表
三編號1 至13、附表四編號2 、附表五編號1 至11、編號13至17
所示之物均沒收。
呂恒叡犯如附表一編號1 至14之罪，各處如宣告刑欄所示之刑及
從刑，應執行有期徒刑捌年陸月。扣案如附表二編號1 至10、附
表三編號1 至13、附表四編號2 、附表五編號1 至11、編號13至
17 所 示之物均沒收。
黃柏榆犯如附表一編號1 至5 、編號7 至14之罪，各處如宣告刑
欄所示之刑及從刑，應執行有期徒刑陸年。扣案如附表二編號 1
至3 、編號5 至10、附表三編號1 至13、附表四編號2 、附表五
編號1 至11、編號13至17所示之物均沒收。
宋乙樺犯如附表一編號3 至7 之罪，各處如宣告刑欄所示之刑及
從刑，應執行有期徒刑參年。扣案如附表二編號2 至4 、附表三
編號1 至13、附表四編號2 、附表五編號1 至11所示之物均沒收
。
張振賞犯如附表一編號10、編號12至14之罪，各處如宣告刑欄所
示之刑及從刑，應執行有期徒刑參年貳月。扣案如附表二編號 7
、編號9 至10、附表三編號1 至13、附表四編號2 、附表五編號
2至11 、編號13至17所示之物均沒收。
吳明輯犯如附表一編號9 之罪，處如宣告刑欄所示之刑及從刑，
扣案如附表二編號6 、附表三編號1 至13、附表四編號2 、附表
五編號2 至11所示之物均沒收。
吳餘進犯如附表一編號10、編號12至14之罪，各處如宣告刑欄所
示之刑及從刑，應執行有期徒刑參年陸月。扣案如附表二編號 7
、編號9 至10、附表三編號1 至13、附表四編號2 、附表五編號
2至11 、編號13至17所示之物均沒收。
葉佳榜犯如附表一編號4 、6 之罪，各處如宣告刑欄所示之刑及
從刑，應執行有期徒刑貳年。扣案如附表二編號2 、4 、附表三
編號1 至13、附表四編號2 、附表五編號1 至11所示之物均沒收
。
謝宇軒犯如附表一編號2 、3 之罪，各處如宣告刑欄所示之刑及
從刑，應執行有期徒刑壹年陸月。扣案如附表二編號1 、附表三
編號1 至13、附表四編號2 、附表五編號1 至11所示之物均沒收
。
李承維犯如附表一編號1 之罪，處如宣告刑欄所示之刑及從刑，
扣案如附表三編號1 至13、附表四編號2 、附表五編號2 至11所
示之物均沒收。
    事  實
一、魏金田、劉俊宏、呂恒叡、黃柏榆、宋乙樺、張振賞、吳明
    輯、吳餘進、鄧睿彥、葉佳榜、謝宇軒、李承維、許庭光、
    謝清文（劉俊宏、許庭光部分另行審結）與大陸地區某不詳
    詐騙集團成員間，意圖為自己不法之所有，共同基於詐欺、
    冒充公務員行使職權及行使偽造公文書之犯意聯絡，由魏金
    田在大陸地區操控詐騙集團一切事務，呂恒叡負責調度、招
    募詐騙取款車手，2 人分別指揮下列車手為下列犯行：
  (一)、於99年1 月26日上午10時許，由某姓名年籍不詳之詐騙集
      團成員假藉「臺中地檢署王清杰檢察官」之名義以電話向
      陳瑞崑佯稱：其購置房產涉及超貸，命陳瑞崑將金融機構
      存戶內之存款提領後交付監管，致陳瑞崑誤以為真，陷於
      錯誤而至銀行提領現金。嗣詐騙集團成員即以電話與李承
      維聯繫，通知李承維向陳瑞崑取款，李承維旋另以電話通
      知黃柏榆及另名年籍姓名不詳綽號「小小偉」之詐欺集團
      成員，由黃柏榆駕駛車牌號碼5778-VZ 號之自用小客車搭
      載謝清文，與陳瑞崑約定於99年1 月27日在嘉義縣大埔鄉
      情人公園取款，抵達後由謝清文假冒不詳檢察署之某書記
      官，黃柏榆則在旁把風，並由謝清文向陳瑞崑出示偽造之
      不詳檢察署監管科收據函文之公文書，以取信陳瑞崑，足
      以生損害於檢察機關執行職務之正確性，而詐得新臺幣（
      下同）100 萬元。嗣李承維再命「小小偉」於同年1 月29
      日、2 月2 日、2 月3 日，均在嘉義縣大埔鄉情人公園，
      分別向陳瑞崑詐得100 萬元、80萬元、105 萬元，嗣黃柏
      榆及「小小偉」於99年2 月5 日，在嘉義縣大埔鄉情人公
      園，再向陳瑞崑詐得50萬元，共詐得435 萬元。
  (二)、於99年2 月26日中午12時許，由某姓名年籍不詳之詐騙集
      團成員假冒戶政事務所人員，以電話向曾義雄佯稱：其遭
      冒領戶籍謄本，經曾義雄否認後，再由某年籍姓名不詳之
      詐騙成員假冒某不詳檢察官之名義，向曾義雄詐稱其在臺
      中玉山銀行開設人頭帳戶供人使用，且傳喚多次均未到庭
      說明，將予以通緝，緝獲後並予羈押，須將金融機構存戶
      內之存款領出，交付監管。致曾義雄誤以為真，陷於錯誤
      而提領現金40萬元。嗣詐騙集團成員即以電話與黃柏榆聯
      繫，通知黃柏榆向曾義雄取款，並於同日下午4 時許，與
      曾義雄約定於翌（27）日下午4 時許，在南投縣中潭公路
      上之草屯農會分部前取款。黃柏榆復另以電話通知謝清文
      及謝宇軒，由謝宇軒駕駛車號不詳之車輛搭載謝清文一同
      前往。抵達後由謝清文假冒臺中地檢署之書記官，並出示
      偽造之「臺中地檢署監管科函文及收據」公文書各1 份，
      藉以取信曾義雄，謝宇軒則在車上把風之分工方式，足以
      生損害於臺中地檢署，而詐得40萬元。
  (三)、於99年3 月2 日上午8 時許，由某姓名年籍不詳之詐騙集
      團成員以電話向陳忠佯稱：其在玉山商業銀行開戶供詐騙
      集團作為人頭帳戶使用，已涉及多起刑事案件，命陳忠將
      金融機構存戶內之存款提領30萬元交付監管以供查證，致
      陳忠誤以為真，陷於錯誤而至銀行提領現金30萬元。嗣詐
      騙集團成員即以電話與黃柏榆聯繫，通知黃柏榆向陳忠取
      款，黃柏榆旋另以電話指派謝清文、謝宇軒、宋乙樺，由
      謝宇軒駕駛車號2T- 3619號自用小客車搭載謝清文及宋乙
      樺，與陳忠約定於同日下午3 時45分許，在其南投縣竹山
      鎮民生巷45號住所附近某處取款。抵達後由宋乙樺假冒某
      不詳地檢署書記官，謝清文則在車上把風，向陳忠出示偽
      造之不詳地檢署監管科函文及收據之公文書各1 份，以取
      信陳忠，足以生損害於檢察機關執行職務之正確性，而詐
      得30萬元。
  (四)、於99年2 月底某日，先由某姓名年籍不詳之詐騙集團成員
      以電話向董秀里佯稱：遭人申領印鑑證明，再由某年籍姓
      名不詳之詐騙成員假藉「刑警隊長張昭文」之名義，要求
      董秀里做擔保，且不能洩漏該消息，否則檢察官無法偵辦
      此案，並命董秀里將金融機構存戶內之存款提領後交付監
      管，致董秀里誤以為真，陷於錯誤而於99年3 月5 日至銀
      行提領現金30萬元。嗣詐騙集團成員即以電話與某年籍姓
      名不詳綽號「阿海」之詐騙集團聯繫，由「阿海」通知黃
      柏榆、宋乙樺、謝清文向董秀里取款，並與董秀里約定於
      99年3 月5 日上午11時許，在南投縣埔里鎮○○路實驗林
      內取款。抵達後由宋乙樺假冒臺中地檢署書記官，向董秀
      里出示偽造之「臺中地方法院檢察署監管科」函文及收據
      各1 份，以取信董秀里，足以生損害於臺中地方法院檢察
      署執行職務之正確性，而詐得30萬元。嗣又食髓知味，又
      向董秀里佯稱，案件已完結，須繳納18萬元保證金，使董
      秀里陷於錯誤，而詐騙集團成員即通知黃柏榆，由黃柏榆
      通知宋乙樺、鄧睿彥及葉佳榜，由葉佳榜駕駛車牌號碼57
      78-VZ 號自用小客車搭載宋乙樺及鄧睿彥，與董秀里約定
      於99年3 月10日某時許，在同一地點取款，抵達後由宋乙
      樺下車假冒臺中地檢署書記官，再向董秀里出示偽造之「
      臺中地方法院檢察署監管科」收據1份，足以生損害於臺
      中地方法院檢察署執行職務之正確性，又詐得18萬元。
  (五)、於99年3 月8 日上午10時許，由某姓名年籍不詳之詐騙集
      團成員以門號0000000000號撥打00-0000000號與鄭祝聯絡
      ，該詐騙集團成員假藉某地檢署人員之名義，向鄭祝佯稱
      ：其存款遭人盜領，再由另名年籍姓名不詳之詐騙集團成
      員假藉某檢察官之名義，再向鄭祝詐稱交款辦理交保，致
      鄭祝誤以為真，陷於錯誤而提領現金35萬元。嗣詐騙集團
      成員以電話與某年籍姓名不詳綽號「阿海」之詐騙集團成
      員聯繫，通知阿海向鄭祝取款，阿海旋另以電話通知黃柏
      榆、宋乙樺及謝清文，由黃柏榆駕駛車牌號碼5778-VZ 號
      自用小客車搭載宋乙樺及謝清文，與鄭祝約定於99年3 月
      9 日下午3 時許，在彰化縣和美鎮○○路50號前取款。抵
      達即由宋乙樺假冒臺灣臺北地方法院檢察署監管科書記官
      ，向鄭祝出示偽造之「臺北地檢署監管科」函文及收據公
      文書，以取信鄭祝，謝清文則在旁把風，足以生損害於臺
      灣臺北地方法院檢察署執行職務之正確性，而詐得35萬元
      。
  (六)、於99年3 月10日中午12時許，由某姓名年籍不詳之詐騙集
      團成員以電話假藉國稅局人員之名義，向林李菊佯稱：其
      遭人利用作為人頭，須將金融機構存戶內之存款提領63萬
      元後等候通知，並將上開款項交付監管，致林李菊誤以為
      真，陷於錯誤而提領現金63萬元。嗣詐騙集團成員以電話
      與某年籍姓名不詳綽號「阿海」之詐騙集團成員聯繫，通
      知「阿海」向林李菊取款，「阿海」旋另以電話通知宋乙
      樺、葉佳榜及鄧睿彥，由葉佳榜駕駛車牌號碼不詳之自用
      小客車搭載宋乙樺及鄧睿彥，並與林李菊約定於同日下午
      3 時30分許，在其位於臺中縣大雅鄉○○村○村路6 號之
      1 之住所取款。抵達後即由宋乙樺假冒某臺灣臺北地方法
      院檢察署監管科書記官，向林李菊出示偽造之「臺北地檢
      署監管科」函文及收據之公文書，以取信林李菊，鄧睿彥
      則在旁把風，足以生損害於臺灣臺北地方法院檢察署執行
      職務之正確性，而詐得63萬元。
  (七)、於99年3 月11日上午9 時許，由詐騙集團成員中某成年女
      子以電話假藉「戶政事務所」之名義，向王張滿佯稱：有
      一名男子申請其戶籍謄本，已代其向警方報案，請撥打門
      號0000000000號與臺中縣警察局刑事組李組長聯絡云云，
      王張滿遂依指示與「臺中縣警察局刑事組李組長」聯絡，
      「李組長」向王張滿佯稱：其係華信公司詐騙案之受害者
      ，經與其核對帳戶內之存款無誤後，會與「高雄地方法院
      王安邦法官」聯絡云云，約10分鐘後，自稱「高雄地方法
      院王安邦法官」之詐騙集團成員，旋即撥打電話與王張滿
      聯絡，並佯稱：法院有寄3 次通知書通知其到庭說明，惟
      其均未到庭說明，需提領150 萬元後交付監管，待案件審
      結後返還，致王張滿誤以為真，陷於錯誤而提領現金150
      萬元。嗣詐騙集團成員以電話與某年籍姓名不詳綽號「阿
      海」之詐騙集團成員聯繫，通知「阿海」向王張滿取款，
      「阿海」旋另以電話通知宋乙樺、黃柏榆及謝清文，由黃
      柏榆駕駛車牌號碼5778-VZ 號自用小客車搭載宋乙樺及謝
      清文，並與王張滿約定於同日下午2 時30分許，在其位於
      臺中縣豐原市○○路○ 段419 號之住所取款。抵達後即由
      宋乙樺下車假冒某臺灣高雄地方法院檢察署監管科書記官
      ，並向王張滿出示偽造之「高雄地檢署書記官識別證」、
      「高雄地檢署監管科」函文及收據之公文書，謝清文則在
      旁把風，以取信王張滿，足以生損害於臺灣高雄地方法院
      檢察署執行職務之正確性，而詐得150 萬元。
  (八)、於99年3 月16日下午1 時許，由詐騙集團成員中某成年女
      子以電話假藉「台大醫院」之名義，向巫阿珠佯稱：其至
      台大醫院看病，健保卡遭冒用，已代其報警云云，而該詐
      騙集團成員中某成年男子旋即與巫阿珠聯絡，該男子自稱
      「刑事局陳國光」，向巫阿珠佯稱：會幫其處理云云，嗣
      再有一名自稱「檢察官」之男子，向巫阿珠佯稱：其身分
      證遭人冒用作為洗錢之用，命巫阿珠將金融機構存戶內之
      存款提領後交付監管致巫阿珠誤以為真，陷於錯誤。嗣詐
      騙集團成員以電話與呂恒叡聯繫，通知呂恒叡向巫阿珠取
      款，呂恒叡旋另以電話通知黃柏榆，由黃柏榆駕駛車牌號
      碼不詳之自用小客車搭載徐OO（綽號小風，另案偵查中）
      ，並與巫阿珠約定於同日下午1時許至4時許間之某時許，
      在臺北縣土城市○○街13號取款。抵達後即由「小風」下
      車至附近便利商店收取偽造之「臺灣臺北地方法院地檢署
      公證處」函文1份，黃柏榆即在車內把風，由「小風」假
      冒某臺灣臺北地方法院檢察署書記官，向巫阿珠出示前揭
      偽造之「臺灣臺北地方法院地檢署公證處」公文書，以取
      信巫阿珠，足以生損害於臺灣臺北地方法院檢察署執行職
      務之正確性。而詐得巫阿珠之郵局提款卡1張及提款密碼
      ，「小風」取得巫阿珠之提款卡後，隨即於同日下午4時6
      分許至6時6分許間，先後至臺北縣土城市○○路○段249號
      「7-11便利商店」、桃園縣中壢市○○○路62號「7-11便
      利商店」、桃園縣中壢市某處之「OK便利商店中壢中山店
      」及桃園縣中壢市○○路66 號「7 -11便利商店」提領現
      金，而詐得10萬元。
  (九)、於99年3 月23日上午某時許，由某姓名年籍不詳之詐騙集
      團成員以電話假藉「榮民總醫院」之名義，向李施梅佯稱
      ：其健保卡遭冒用，如不處理，健保卡會被凍結無法使用
      ，會有刑警打電話與其聯絡云云，復有另名姓名年籍不詳
      之詐騙集團成員以電話假藉「刑警」之名義，向李施梅佯
      稱：其在銀行開戶，收取會員資金云云，翌（24）日上午
      10時許，再有某姓名年籍不詳之詐騙集團成員以電話假藉
      「臺北地檢署林達檢察官」之名義，向李施梅佯稱：其開
      設人頭公司及帳戶，並從事老鼠會吸金，並向李施梅詢問
      所有金融機構開戶存款狀況，並指示李施梅交付其第一銀
      行及永豐銀行存戶之存摺及印章予「陳書記官」云云，嗣
      詐騙集團成員隨即以電話與黃柏榆聯繫，黃柏榆則另以電
      話與謝清文、吳明輯聯繫，由謝清文駕駛車牌號碼
      V6-9029 號自用小客車，與李施梅約定於同日某時許，在
      臺北市○○○路○ 段2 號前收取存摺、印章。抵達後由吳
      明輯下車向李施梅收取存摺、印章，謝清文先行離去，嗣
      吳明輯再於同日某時許，在臺北縣三峽恩主公醫院門口將
      存摺、印章轉交謝清文，謝清文則將存摺、印章於當日晚
      間7 時許在桃園縣新屋交流道麥當勞速食店旁再轉交予黃
      柏榆。待黃柏榆回報後，「林達檢察官」再於同日某時許
      ，向李施梅詐稱：已拿到存摺及印章，可至臺北市○○○
      路○ 段2 號前取回上開存摺、印章，惟須將其第一銀行帳
      戶之130 萬定存解約後存入永豐銀行帳戶，再由永豐銀行
      帳戶提領200 萬元後交付監管云云，致李施梅誤以為真，
      陷於錯誤，即於99年3 月25日上午10時許，依「林達檢察
      官」之指示辦理解約及提款。於同日下午4 時許，「林達
      檢察官」再與李施梅聯絡，其向李施梅佯稱：「陳書記官
      」快到了，指示李施梅至臺北市○○○路○ 段2 號前交付
      款項云云，黃柏榆即駕駛車牌號碼5778-VZ 號自用小客車
      ，搭載吳明輯前往上址，途中黃柏榆另前往便利商店收取
      偽造之「臺灣臺北地方法院地檢署公證處」公文書函文1
      份，抵達後由吳明輯假冒臺灣臺北地方法院地檢署公證處
      書記官，並向李施梅出示上開偽造之公文書函文1 份，以
      取信李施梅，足以生損害於臺灣臺北地方法院檢察署執行
      職務之正確性，而詐得200 萬元。
  (十)、於99年4 月28日某時許，由某姓名年籍不詳之詐騙集團成
      員以電話假藉「周士榆檢察官」之名義，向李龔碧瑕佯稱
      ：其未繳納健保費用，且與他人犯案，須交付健保卡，致
      李龔碧瑕誤以為真，陷於錯誤。嗣詐騙集團成員以電話與
      黃柏榆聯繫，通知黃柏榆向李龔碧瑕取款，黃柏榆旋另以
      電話通知吳餘進及張振賞，由張振賞駕駛車牌號碼不詳之
      自用小客車搭載吳餘進，並與李龔碧瑕約定於當日下午某
      時，在其位於臺中市○○路410 巷10號之住所取款。抵達
      後由吳餘進假冒臺灣臺北地方法院檢察署書記官，再向李
      龔碧瑕詐稱需交付提款卡及密碼，並出示偽造之「臺北地
      方法院地檢署監管科」函文之公文書，以取信李龔碧瑕，
      張振賞則在車內把風，足以生損害於臺灣臺北地方法院檢
      察署執行職務之正確性，而詐得李龔碧瑕郵局提款卡及其
      子李賜海合作金庫提款卡各1 張。張振賞及吳餘進取得上
      開提款卡後，將之交付黃柏榆，黃柏榆再委由吳餘進及某
      年籍姓名不詳綽號「小小偉」之詐騙集團成員提款，李龔
      碧瑕所有之郵局帳戶遭提領40萬18元、李賜海所有之合作
      金庫帳戶遭提領99萬270 元，共詐得103 萬288 元。
  (十一)、於99年4 月27日下午1 時許，由某姓名年籍不詳之詐騙集
      團成員以電話假藉「健保局人員」之名義，向吳文通佯稱
      ：其健保卡及身分證遺失，涉及犯罪，需前往臺中市○○
      路與進德路口之統一超商領取記載其犯行之傳真資料，且
      不可掛斷電話云云，吳文通依約前往上址領取傳真資料，
      嗣該「健保局人員」又先後將電話轉接至「吳姓局員」、
      「周法官」，「吳姓局員」、「周法官」均向吳文通佯稱
      ：須將金融機構存戶內之存款提領後，交付監管云云，致
      吳文通誤以為真，陷於錯誤，隨即於99年4 月28日上午11
      時許提領現金50萬元。嗣詐騙集團成員以電話與由黃柏榆
      介紹之少年林OO（另由臺中地方法院少年法庭審理中）聯
      繫，向吳文通取款，嗣林OO與吳文通約定於99年4月28 日
      某時，在其位於臺中市○○路27號住處取款，抵達後即出
      示偽造之「臺北地方法院地檢署監管科」函文及收據之公
      文書，以取信吳文通，而詐得50萬元，得款後交付黃柏榆
      。嗣食髓知味，又於99年4月29日上午9時許，假藉「蘇法
      官」之名義，再向吳文通佯稱，須再交付45萬元，使吳文
      通陷於錯誤再提領45萬元，並約定於同日中午12時許，在
      其位於臺中市○○路27號之住處交付款項，嗣詐騙集團成
      員中某自稱為「李惠如」之女子抵達後，即出示偽造之「
      臺北地方法院地檢署監管科」收據之公文書，以取信吳文
      通，而詐得45萬元，得款後交付黃柏榆，損害於臺灣臺北
      地方法院檢察署執行職務之正確性，而共詐得95萬元。
  (十二)、於99年5 月6 日下午3 時許，由某姓名年籍不詳之詐騙集
      團成員以電話假藉「臺北地檢署王清杰檢察官」之名義，
      向游禮旺佯稱：其涉及洗錢案件，詐欺集團利用其身分證
      件向銀行開戶供詐騙被害人匯款之用，須將金融機構存戶
      內之存款15萬元提領後，交付監管云云，致游禮旺誤以為
      真，陷於錯誤。嗣詐騙集團成員以電話與黃柏榆聯繫，黃
      柏榆旋另以電話與吳餘進、張振賞及另年籍姓名不詳之詐
      騙集團成員「小光」聯繫，向游禮旺取款，嗣由張振賞駕
      駛車牌號碼不詳之自用小客車搭載吳餘進及「小光」，並
      與游禮旺約定於同日下午4 時許，在宜蘭縣礁溪鄉白鵝村
      玉仙宮前取款。抵達後由張振賞下車至附近便利商店收取
      偽造之「臺北地方法院檢察署交保收據」及「臺北地方法
      院檢察署簡易判決」函文各1 份，張振賞將上開函文交予
      吳餘進後留在車內把風，由吳餘進假冒臺北地方法院檢察
      署書記官，向游禮旺出示前揭偽造之「臺北地方法院檢察
      署交保收據」及「臺北地方法院檢察署簡易判決」函文，
      以取信游禮旺，足以生損害於臺灣臺北地方法院檢察署執
      行職務之正確性，而詐得15萬元。
  (十三)、於99年5 月7 日下午2 時許，由某姓名年籍不詳之詐騙集
      團成員以電話假藉「戶政事務所人員」之名義，向陳林錦
      鳳佯稱：「陳文忠」冒用其名義在臺北市購屋，並辦理貸
      款800 萬元，其經法院傳喚3 次均未到庭說明，本案將交
      由雲林縣斗六分局刑事組處理云云，復有另名姓名年籍不
      詳之詐騙集團成員以電話假藉「斗六分局刑事組人員」之
      名義，向陳林錦鳳佯稱：此事很麻煩，將交由臺北地檢署
      之人員處理云云，再有另名姓名年籍不詳之詐騙集團成員
      以「臺北地檢署人員」之名義，向陳林錦鳳佯稱：其須將
      金融機構存戶內之存款提領後交付46萬元辦理具保云云，
      致陳林錦鳳誤以為真，陷於錯誤，而提領46萬元。詐騙集
      團成員以電話與黃柏榆聯繫，黃柏榆旋另以電話與吳餘進
      、張振賞及另年籍姓名不詳之詐騙集團成員「小光」聯繫
      ，向陳林錦鳳取款，嗣由張振賞駕駛車牌號碼不詳之自用
      小客車搭載吳餘進及「小光」，並與陳林錦鳳約定於同日
      某時，在其位於雲林縣斗六市住所附近之「環球技術學院
      」前取款。抵達後由吳餘進假冒「公正派出所」員警，向
      陳林錦鳳出示偽造之「臺北地檢署監管科收據」及「臺北
      地方法院地檢署監管科」函文，以取信陳林錦鳳，足以生
      損害於臺灣臺北地方法院檢察署執行職務之正確性，而詐
      得46萬元。
  (十四)、於99年5 月10日前某時，由某姓名年籍不詳之詐騙集團成
      員以電話假藉「警察隊長李志清」之名義，向陳葉麗玉佯
      稱：伊受「檢察官王文和」之指示與其聯絡，其提供人頭
      帳戶供人使用，共計匯款1 億4 千萬元至香港，須將金融
      機構存戶內之存款匯回比對云云，致陳葉麗玉誤以為真，
      陷於錯誤而分別於99年5 月10日、5 月12日、5 月14日及
      5 月18日分別提領120 萬、182 萬、185 萬、155 萬。嗣
      詐騙集團成員先後以電話與張振賞、吳餘進聯繫向陳葉麗
      玉取款，並先後與陳葉麗玉約定於99年5 月10日某時許，
      在嘉義縣太保市水牛厝公園旁之祖師爺廟、99年5 月12日
      某時許，在嘉義縣太保市水牛厝公園旁之祖師爺廟、99年
      5 月14日某時許，在嘉義縣嘉義市○○○○○路上某7-11
      便利商店、99年5 月18日14時許至15時許間之某時許，在
      嘉義縣嘉義市○○路竹仔腳阿羅哈客運旁交付款項，抵達
      後均由吳餘進下車假冒書記官名義，先後向陳葉麗玉詐得
      12 0萬元、182 萬元、185 萬元、155 萬元，合計642 萬
      元。嗣吳餘進在99年5 月18日詐騙得逞後，將詐得款項扣
      除其與張振賞所得部分後，由張振賞交予黃柏榆122 萬，
      再由黃柏榆在桃園縣中壢市中央大學附近轉交予許庭光。
      足以生損害於警察機關處理案件之正確性。
二、案經內政部警政署刑事警察局、桃園縣政府警察局及臺北市
    政府警察局移送臺灣桃園地方法院檢察署檢察官偵查起訴。
    理  由
壹、程序部分：
    按除被告所犯為死刑、無期徒刑、最輕本刑為3 年以上有期
    徒刑之罪或高等法院管轄第一審案件者外，於前條第1 項程
    序進行中，被告先就被訴事實為有罪之陳述時，審判長得告
    知被告簡式審判程序之旨，並聽取當事人、代理人、辯護人
    及輔佐人之意見後，裁定進行簡式審判程序，刑事訴訟法第
    273條之1第1 項定有明文。本件被告魏金田、呂恒叡、黃柏
    榆、宋乙樺、張振賞、吳明輯、吳餘進、葉佳榜、謝宇軒、
    李承維所犯均係死刑、無期徒刑、最輕本刑為3 年以上有期
    徒刑以外之罪，其於準備程序中就被訴事實為有罪之陳述，
    經告知簡式審判程序之旨，並聽取公訴人及被告及辯護人之
    意見後，本院合議庭認為適宜而裁定由受命法官獨任進行簡
    式審判程序，合先敘明。
貳、實體部分：
一、上揭犯罪事實，業據被告魏金田、呂恒叡、黃柏榆、宋乙樺
    、張振賞、吳明輯、吳餘進、葉佳榜、謝宇軒、李承維於本
    院準備程序訊問及審理時均坦承不諱，核與共同被告魏金田
    、呂恒叡、黃柏榆、宋乙樺、張振賞、吳明輯、吳餘進、葉
    佳榜、謝宇軒、李承維等人於警詢、檢察官偵訊所為供述大
    致相符，復有證人即被害人陳瑞崑、曾義雄、陳忠、董秀里
    、鄭祝、林李菊、王張滿、巫阿珠、李施梅、李龔碧瑕、吳
    文通、游禮旺、陳林錦鳳、陳葉麗玉等人於警詢中所證述遭
    詐騙等情節，並有卷附之偽造「臺灣臺中地方法院檢察署監
    管科收據」、「臺灣臺中地方法院監管科函文」、「臺灣臺
    北地方法院檢察署監管科收據」、「臺灣臺北地方法院監管
    科函文」、「臺灣臺北地方法院檢察署公證處函文」、「臺
    灣臺北地方法院檢察署交保金收據」、「臺灣臺北地方法院
    檢察署交保收據」、簡易判決影本等件（見99年度偵字第13
    720 號卷七第19-20 頁、99年度偵字第19666 號卷二第135-
    137 頁、第144-145 頁、第154-155 頁、卷八第11頁、第73
    頁、卷七第162-164 頁、卷二第181 頁、卷一第134-135 頁
    、99年度偵字第19665 號卷第86頁正反面）、被害人陳瑞崑
    、林李菊、王張滿、吳阿珠、游禮旺、陳林錦鳳、陳葉麗玉
    之存摺內頁影本、郵局、超商之監視器翻拍照片、內政部警
    政署刑事警察局鑑定書、桃園縣政府警察局搜索扣押筆錄、
    搜索扣押目錄表等在卷可稽（以上詳見附表一編號1 至14
    證據清單所示），此外，並有共同被告黃柏榆、呂恆叡、謝
    清文等人持用之行動電話門號監聽譯文附卷可資佐證。綜上
    ，足認被告魏金田、呂恒叡、黃柏榆、宋乙樺、張振賞、吳
    明輯、吳餘進、葉佳榜、謝宇軒、李承維前開任意性自白，
    既有上開各項證據足資佐證，堪認與事實相符，可以採信。
    另按，凡以自己共同犯罪之意思，參與實施某犯罪構成要件
    以外之行為，或以自己共同犯罪之意思，事先同謀，而由其
    中一部分人實施該犯罪行為者，均為刑法上之共同正犯。換
    言之，行為人如係以自己共同犯罪之意思參與犯罪，其所參
    與者縱非該犯罪構成要件之行為，仍無礙於共同正犯罪責之
    成立（最高法院92年度臺上字第1799號判決意旨參照）。又
    按共同正犯之意思聯絡，不限於事前有所協議，其為行為當
    時基於相互之認識，以共同犯罪之意思參與者，亦無礙於共
    同正犯之成立（最高法院74年度臺上字第681 號判決意旨參
    照）。再按共同正犯，係共同實施犯罪行為之人，在共同意
    思範圍內，各自分擔犯罪行為之一部，相互利用他人之行為
    ，以達其犯罪之目的，其成立不以全體均參與實施犯罪構成
    要件之行為為要件；參與犯罪構成要件之行為者，固為共同
    正犯；以自己共同犯罪之意思，參與犯罪構成要件以外之行
    為，或以自己共同犯罪之意思，事前同謀，而由其中一部分
    人實行犯罪之行為者，亦均應認為共同正犯，使之對於全部
    行為所發生之結果，負其責任（最高法院92年度臺上字第
    2824號判決意旨參照）。查被告魏金田、呂恆叡雖均未直接
    與被害人聯繫或接觸，然被告魏金田乃集團之幕後出資者，
    被告呂恆叡乃收到大陸方面集團通知後，負責調度臺灣地區
    「掌機」（即車手頭，負責調度車手與被害人接洽之人），
    渠與被告黃柏榆、宋乙樺、張振賞、吳明輯、吳餘進、葉佳
    榜、謝宇軒、李承維等車手人間，分別負責聯絡被害人、分
    配車手、領取傳真、出面取款、司機等角色，並對各該次詐
    騙犯行均有所知悉並有分配贓款，顯見被告魏金田、呂恆叡
    均係以為自己或共犯犯罪之意思而參與。綜上所述，
    本件證據明確，已可認被告魏金田等人確有如事實欄所載詐
    欺取財、偽造公印文、行使偽造公文書、僭行公務員職權等
    犯行，均應依法論科。
二、論罪科刑部分：
（一）按刑法上偽造文書罪，係著重於保護公共信用之法益，即
      使該偽造文書所載名義製作人實無其人，而社會上一般人
      仍有誤信其為真正文書之危險，仍難阻卻犯罪之成立，況
      上訴人所偽造之機關現仍存在，其足生損害於該機關及被
      害人，了無疑義（最高法院54年臺上字第1404號判例意旨
      參照）；又刑法上所稱之「公文書」，係指公務員職務上
      製作之文書，與其上有無使用「公印」無涉；若由形式上
      觀察，文書之製作人為公務員，且文書之內容係就公務員
      職務上之事項所製作，即令該偽造之公文書上所載製作名
      義機關不存在，或該文書所載之內容並非該管公務員職務
      上所管轄，然社會上一般人既無法辨識而仍有誤信為真正
      之危險，仍難謂非公文書。上開偽造之「臺灣臺中地方法
      院檢察署監管科收據」、「臺灣臺中地方法院監管科函文
      」、「臺灣臺北地方法院檢察署監管科收據」、「臺灣臺
      北地方法院監管科函文」、「臺灣臺北地方法院檢察署公
      證處函文」、「臺灣臺北地方法院檢察署交保金收據」、
      「臺灣臺北地方法院檢察署交保收據」等文書，形式上均
      已表明係臺灣臺北地方法院檢察署及臺中地方法院所出具
      ，其內容又係關於刑事案件之偵辦情形，自有表彰該檢察
      署之公務員本於職務而製作之意，縱臺灣臺北地方法院檢
      察署內部並無「監管科」、「公證處」此單位，該等文書
      所載製作名義人係屬虛構，然依前揭說明，仍屬公文書。
（二）次按刑法所謂公印，係指公署或公務員職務上所使用之印
      信而言；所謂公印或公印文，係專指表示公署或公務員資
      格之印信而言，即俗稱大印與小官印及其印文（最高法院
      22年上字第1904號及69年臺上字第693號判例意旨可資參
      照）；又按公印之形式凡符合印信條例規定之要件而製頒
      ，無論為印、關防、職章、圖記，如足以表示其為公務主
      體之同一性者，均屬之（最高法院89年度臺上字第3155號
      判決意旨可參）。被告等人向被害人陳瑞崑等人出示之文
      書，既記載為「台灣台北地方法院地檢署」及「臺灣台中
      地方法院檢察署」，均為冒用公署名義所為之文書；其上
      偽造之「臺灣臺中地方法院檢察署印」、「臺灣臺北地方
      法院檢察署印」、「法務部行政執行署臺北執行處」、「
      檢察執行處」，均係表示公務機關之印信，自屬公印文。
（三）核被告魏金田、呂恒叡、黃柏榆、宋乙樺、張振賞、吳明
      輯、吳餘進、葉佳榜、謝宇軒、李承維等10人所為，均係
      犯刑法第216 條、第211 條之行使偽造公文書罪、刑法第
      158 條第1 項之僭行公務員職權罪、刑法第339 條第1 項
      之詐欺取財罪。
（四）被告魏金田、呂恒叡、黃柏榆、宋乙樺、張振賞、吳明輯
      、吳餘進、葉佳榜、謝宇軒、李承維等人，就各自參與之
      附表一編號1 至14所載犯行間，各有犯意聯絡及行為分擔
      ，為共同正犯。
（五）被告魏金田等人於偽造公印章而偽造公印文之行為，係偽
      造公文書之部分行為，而偽造公文書後進而持以行使，偽
      造之低度行為應為行使之高度行為所吸收，均不另論罪。
      被告魏金田等10人以一行為觸犯前開3 罪名，為想像競合
      犯，應依刑法第55條從一重之行使偽造公文書罪處斷。
（六）附表一編號1 、4 、10、11、14所載犯行，分別係由被告
      魏金田、呂恒叡（詳如附表一編號1 、4 、10、11、14
      之被告欄所示），於附表一編號1 、4 、10、11、14所示
      之時間、地點，於密接之時間內，以同一手法接續對被害
      人為多次詐騙行為，而使被害人陷於錯誤後接續交付財物
      ，均應論以接續犯，僅論以一罪。
（七）審酌被告等人均正值青壯，竟參與詐騙集團，共同假司法
      機關之名，利用被害人對司法案件偵辦程序不熟悉，施用
      詐術詐騙被害人，造成被害人財產受損，破壞社會秩序甚
      鉅，惟念其犯後均能坦承犯行，尚念其有悔悟之意，且被
      告被告魏金田已與被害人曾義雄達成和解，有和解書1 份
      在卷可參（見本院易字卷第242 頁）；被告謝宇軒已與被
      害人曾義雄、陳忠等人達成和解；被告黃柏榆、呂恒叡已
      經與被害人游禮旺達成和解，均有和解書在卷可查（見本
      院易字卷第100-102 頁）一切情狀，分別量處如主文所示
      並定應執行之刑。
（八）附表二編號1 至10偽造之公文書，雖屬供犯罪所用之物，
      然已於詐騙當時交由告訴人曾義雄等人收執，非屬被告或
      共犯所有之物，固不為沒收之宣告，惟其上偽造附表二應
      沒收物欄所示之「臺灣台北地方法院檢察署印」、「臺灣
      台中地方法院檢察署印」、「法務部行政執行署臺北執行
      處」、「檢察執行處」之印文，不問屬於犯人與否，均依
      刑法第219 條規定沒收之。
（九）附表三編號1 至13所示之現金、SIM 卡、存摺、金融卡、
      手機等物，均為被告魏金田所有，且各該扣案物均為本件
      犯罪所用或所得之物，業據被告魏金田供承在卷（見本院
      易字卷二第231 頁），分別依刑法第38條第1 項第2 款、
      第3 款宣告沒收之；至附表四編號2 、附表五編號1 、附
      表五編號2 至11、編號13至16、編號17所示之物，分別為
      被告呂恒叡、宋乙樺、黃柏榆、張振賞、吳餘進所有，且
      為從事本件犯罪所用或所得之物，均據被告呂恒叡、宋乙
      樺、黃柏榆、張振賞、吳餘進等人供承在卷（見本院易字
      卷二第314 頁、第第230-231 頁），分別依刑法第38條第
      1 項第2 款、第3 款宣告沒收之。
（十）至附表三編號14所示之筆記型電腦1 台、附表四編號1 所
      示現金及編號3 至13所示之物、附表五編號12、18、19所
      示之物，雖分別為被告魏金田、呂恒叡、黃柏榆、吳餘進
      所有之物，然無法證明與本件犯罪有關，爰不另為沒收之
      諭知。另事實欄(一)、(三)、(七)、(十四)所示，被告魏金田等人所
      使用詐騙被害人之偽造之公文書，因未扣案，避免將來執
      行困難，爰不另宣告沒收，併此敘明。
據上論斷，應依刑事訴訟法第273條之1第1項、第299條第1 項前
段，刑法第28條、第158條第1項、第216條、第211條、第339 條
第1 項、第55條前段、第219 條、第38條第1 項第2 款、第3 款
，刑法施行法第1 條之1 第1 項、第2 項前段，判決如主文。
本案經檢察官洪敏超到庭執行職務。
中　　華　　民　　國　 100　　年　　8 　　月　　31　　日
                  刑事第十二庭  法　官　黃裕民
以上正本證明與原本無異。
如不服本判決應於收受判決後10日內向本院提出上訴書狀，並應
敘述具體理由。其未敘述上訴理由者，應於上訴期間屆滿後20日
內向本院補提理由書( 均須按他造當事人之人數附繕本) 「切勿
逕送上級法院」。
　　　　　　　　　　　　　　　  書記官　蕭秀蓉
中　　華　　民　　國　　10　　年　　8 　　月　　31　　日
附錄本案論罪科刑之法條：
中華民國刑法第211條
（偽造變造公文書罪）
偽造、變造公文書，足以生損害於公眾或他人者，處 1 年以上
7 年以下有期徒刑。
中華民國刑法第216條
（行使偽造變造或登載不實之文書罪）
行使第 210 條至第 215 條之文書者，依偽造、變造文書或登載
不實事項或使登載不實事項之規定處斷。
中華民國刑法第339條
（普通詐欺罪）
意圖為自己或第三人不法之所有，以詐術使人將本人或第三人之
物交付者，處 5 年以下有期徒刑、拘役或科或併科 1 千元以下
罰金。
以前項方法得財產上不法之利益或使第三人得之者，亦同。
前二項之未遂犯罰之。
附表一：
┌──┬────┬───────────┬────┬───────┬───┬─────────┐
│編號│犯罪事實│證據清單              │被害人  │詐騙金額（新臺│被告  │主文罪名及宣告刑  │
│    │        │                      │        │幣）          │      │                  │
├──┼────┼───────────┼────┼───────┼───┼─────────┤
│1   │如事實欄│（一）供述證據        │陳瑞崑  │435萬元（先後 │魏金田│魏金田共同犯行使偽│
│    │一、(一)所│1.被告呂恒叡警詢筆錄（│        │詐得100萬元、 │呂恒叡│造公文書罪，處有期│
│    │示      │  99年度偵字第19666 號│        │100萬元、80萬 │李承維│徒刑壹年陸月。扣案│
│    │        │  卷二第9 至10、第13至│        │元、105 萬元、│黃柏榆│如附表三編號1 至13│
│    │        │  24頁第29- 36頁、第40│        │50萬元）      │      │、附表四編號2、附 │
│    │        │  -42 頁反面）        │        │              │      │表五編號2 至11所示│
│    │        │2.被告黃柏榆          │        │              │      │之物均沒收。      │
│    │        │  (1)警詢筆錄（99年度偵│        │              │      │                  │
│    │        │    字第偵19666 號卷三│        │              │      │呂恒叡共同犯行使偽│
│    │        │    第51至54頁反面）  │        │              │      │造公文書罪，處有期│
│    │        │  (2)檢察官訊問筆錄（99│        │              │      │徒刑壹年貳月。扣案│
│    │        │    年度偵字第偵13720 │        │              │      │如附表三編號1 至13│
│    │        │    號卷五第169 至173 │        │              │      │、附表四編號2、附 │
│    │        │    頁、卷六第36-37 頁│        │              │      │表五編號2 至11所示│
│    │        │    ）                │        │              │      │之物均沒收。      │
│    │        │3.被告李承維          │        │              │      │                  │
│    │        │  (1)警詢筆錄（99年度偵│        │              │      │黃柏榆、李承維共同│
│    │        │    字第偵19666 號卷六│        │              │      │犯行使偽造公文書罪│
│    │        │    第88至90頁反面）  │        │              │      │，各處有期徒刑壹年│
│    │        │  (2)檢察官訊問筆錄（99│        │              │      │貳月。扣案如附表三│
│    │        │    年度偵字第13720 號│        │              │      │編號1 至13、附表四│
│    │        │    卷六第167 至168 頁│        │              │      │編號2 、附表五編號│
│    │        │    、第181 至182 頁）│        │              │      │2至11 所示之物均沒│
│    │        │4.證人即被害人陳瑞崑  │        │              │      │收。              │
│    │        │  (1)警詢筆錄（99年度偵│        │              │      │                  │
│    │        │    字第19666 號卷七第│        │              │      │                  │
│    │        │    176 至178 頁）    │        │              │      │                  │
│    │        │  (2)檢察官訊問筆錄（99│        │              │      │                  │
│    │        │    年度偵字第13720 號│        │              │      │                  │
│    │        │    卷六第126 至127 頁│        │              │      │                  │
│    │        │    ）                │        │              │      │                  │
│    │        │                      │        │              │      │                  │
│    │        │（二）物證及書證：    │        │              │      │                  │
│    │        │1.監視錄影器翻拍照片影│        │              │      │                  │
│    │        │  本（99年度偵字第1966│        │              │      │                  │
│    │        │  6 號卷三第65頁）    │        │              │      │                  │
│    │        │2.通訊監察譯文（99年度│        │              │      │                  │
│    │        │  偵字第19666 號卷六第│        │              │      │                  │
│    │        │  96 至107頁）        │        │              │      │                  │
│    │        │3.被害人陳瑞崑存摺影本│        │              │      │                  │
│    │        │  （99年度偵字第19666 │        │              │      │                  │
│    │        │  號卷七第180 至183 頁│        │              │      │                  │
│    │        │  ）                  │        │              │      │                  │
│    │        │4.被告黃柏榆持用門號09│        │              │      │                  │
│    │        │  00000000號之通訊監察│        │              │      │                  │
│    │        │  譯文（99年度偵字第19│        │              │      │                  │
│    │        │  666 號卷二第95頁）  │        │              │      │                  │
├──┼────┼───────────┼────┼───────┼───┼─────────┤
│2   │如事實欄│（一）供述證據：      │曾義雄  │40萬元        │魏金田│魏金田共同犯行使偽│
│    │一、(二)所│1.被告呂恒叡警詢筆錄（│        │              │呂恒叡│造公文書罪，處有期│
│    │示      │  99年度偵字第19666 號│        │              │黃柏榆│徒刑壹年陸月。扣案│
│    │        │  卷二第9 至10、第13至│        │              │謝宇軒│如附表二編號1 、附│
│    │        │  24 頁 第29- 36頁、第│        │              │      │表三編號1 至13、附│
│    │        │  40-42 頁反面）      │        │              │      │表四編號2 、附表五│
│    │        │2.被告黃柏榆          │        │              │      │編號2 至11所示之物│
│    │        │  (1)警詢筆錄（99年度偵│        │              │      │均沒收。          │
│    │        │    字第偵19666 號卷三│        │              │      │                  │
│    │        │    第51至54頁反面）  │        │              │      │呂恒叡共同犯行使偽│
│    │        │  (2)檢察官訊問筆錄（99│        │              │      │造公文書罪，處有期│
│    │        │    年度偵字第偵13720 │        │              │      │徒刑壹年貳月。扣案│
│    │        │    號卷五第169 至173 │        │              │      │如附表二編號1 、附│
│    │        │    頁、卷六第36-37 頁│        │              │      │表三編號1 至13、附│
│    │        │    ）                │        │              │      │表四編號2 、附表五│
│    │        │3.被告謝宇軒          │        │              │      │編號2 至11所示之物│
│    │        │  (1)警詢筆錄（99年度偵│        │              │      │均沒收。          │
│    │        │    字第 19666 號卷六 │        │              │      │                  │
│    │        │    第8 至14頁、第15至│        │              │      │黃柏榆、謝宇軒共同│
│    │        │    16頁）            │        │              │      │犯行使偽造公文書罪│
│    │        │  (2)檢察官訊問筆錄（99│        │              │      │，各處有期徒刑壹年│
│    │        │    年度偵字第13720 號│        │              │      │貳月。扣案如附表二│
│    │        │    卷五第189 至191 頁│        │              │      │編號1 、附表三編號│
│    │        │    ）                │        │              │      │1至13 、附表四編號│
│    │        │4.被告謝清文之警詢筆錄│        │              │      │2、 附表五編號2 至│
│    │        │  （99年度偵字第19666 │        │              │      │11所示之物均沒收。│
│    │        │  號卷六第131 至138 頁│        │              │      │                  │
│    │        │  、第122 至第126 頁）│        │              │      │                  │
│    │        │5.證人即被害人曾義雄  │        │              │      │                  │
│    │        │  (1)警詢筆錄（99年度偵│        │              │      │                  │
│    │        │    字第19666號卷二第 │        │              │      │                  │
│    │        │    128 至129頁）     │        │              │      │                  │
│    │        │  (2)檢察官訊問筆錄（99│        │              │      │                  │
│    │        │    年度偵字第13720 號│        │              │      │                  │
│    │        │    卷七第9 至10頁）  │        │              │      │                  │
│    │        │                      │        │              │      │                  │
│    │        │（二）物證及書證：    │        │              │      │                  │
│    │        │1.通訊監察譯文（99年度│        │              │      │                  │
│    │        │  偵字第19666 號卷六第│        │              │      │                  │
│    │        │  26 至36 頁）        │        │              │      │                  │
│    │        │2.臺中地檢署監管科收據│        │              │      │                  │
│    │        │  、臺中地方法院地檢署│        │              │      │                  │
│    │        │  監管科函文各1 份（99│        │              │      │                  │
│    │        │  年度偵字第13720 號卷│        │              │      │                  │
│    │        │  七第19至20頁）      │        │              │      │                  │
├──┼────┼───────────┼────┼───────┼───┼─────────┤
│3   │如事實欄│（一）供述證據：      │陳忠    │30萬元        │魏金田│魏金田共同犯行使偽│
│    │一、(三)所│1.被告呂恒叡警詢筆錄（│        │              │呂恒叡│造公文書罪，處有期│
│    │示      │  99年度偵字第19666 號│        │              │黃柏榆│徒刑壹年陸月。扣案│
│    │        │  卷二第9 至10、第13至│        │              │謝宇軒│如附表三編號1至13 │
│    │        │  24 頁 第29- 36頁、第│        │              │宋乙樺│、附表四編號2、附 │
│    │        │  40-42 頁反面）      │        │              │      │表五編號1 至11所示│
│    │        │2.被告黃柏榆          │        │              │      │之物均沒收。      │
│    │        │  (1)警詢筆錄（99年度偵│        │              │      │                  │
│    │        │    字第偵19666 號卷三│        │              │      │呂恒叡共同犯行使偽│
│    │        │    第51至54頁反面）  │        │              │      │造公文書罪，處有期│
│    │        │  (2)檢察官訊問筆錄（99│        │              │      │徒刑壹年貳月。扣案│
│    │        │    年度偵字第13720號 │        │              │      │如附表三編號1至13 │
│    │        │    卷五第169 至173頁 │        │              │      │、附表四編號2、附 │
│    │        │    、卷六第36-37頁） │        │              │      │表五編號1 至11所示│
│    │        │ 3.被告宋乙樺         │        │              │      │之物均沒收。      │
│    │        │  (1)警詢筆錄（99年度偵│        │              │      │                  │
│    │        │    字第19666 號卷四第│        │              │      │黃柏榆、謝宇軒、宋│
│    │        │    11至20頁）        │        │              │      │乙樺共同犯行使偽造│
│    │        │  (2)檢察官訊問筆錄（99│        │              │      │公文書罪，各處有期│
│    │        │    年度偵字第13720 號│        │              │      │徒刑壹年貳月。扣案│
│    │        │    卷五第184 至187 頁│        │              │      │如附表三編號1 至13│
│    │        │    ）                │        │              │      │、附表四編號2 、附│
│    │        │4.被告謝宇軒          │        │              │      │表五編號1 至11所示│
│    │        │  (1)警詢筆錄（99年度偵│        │              │      │之物均沒收。      │
│    │        │    字第19666 號卷六第│        │              │      │                  │
│    │        │    8 至14頁、第15-16 │        │              │      │                  │
│    │        │    頁）              │        │              │      │                  │
│    │        │  (2)檢察官訊問筆錄（99│        │              │      │                  │
│    │        │    年度偵字第13720 號│        │              │      │                  │
│    │        │    卷五第189 至191 頁│        │              │      │                  │
│    │        │    ）                │        │              │      │                  │
│    │        │5.被告謝清文          │        │              │      │                  │
│    │        │  (1)警詢筆錄（99年度偵│        │              │      │                  │
│    │        │    字第19666 號卷六第│        │              │      │                  │
│    │        │    131 至138 頁、第12│        │              │      │                  │
│    │        │    2-126 頁）        │        │              │      │                  │
│    │        │  (2)檢察官訊問（99年度│        │              │      │                  │
│    │        │    偵字第18309 號卷第│        │              │      │                  │
│    │        │    28 至30 頁）      │        │              │      │                  │
│    │        │6.證人即被害人陳忠之警│        │              │      │                  │
│    │        │  詢筆錄（99年度偵字第│        │              │      │                  │
│    │        │  19666號卷二第131頁正│        │              │      │                  │
│    │        │  反面）              │        │              │      │                  │
│    │        │                      │        │              │      │                  │
│    │        │（二）物證及書證：    │        │              │      │                  │
│    │        │1.郵局、超商監視錄影器│        │              │      │                  │
│    │        │  翻拍照片（99年度偵字│        │              │      │                  │
│    │        │  第19666號卷四第59 至│        │              │      │                  │
│    │        │  61 頁）             │        │              │      │                  │
│    │        │2.被告黃柏榆持用門號09│        │              │      │                  │
│    │        │  00000000號之通訊監察│        │              │      │                  │
│    │        │  譯文（99年度偵字第19│        │              │      │                  │
│    │        │  666號卷二第95頁）   │        │              │      │                  │
│    │        │3.被告謝清文、黃柏榆持│        │              │      │                  │
│    │        │  用0000000000號之通訊│        │              │      │                  │
│    │        │  監察譯文（99年度偵字│        │              │      │                  │
│    │        │  第19666號卷二第98至 │        │              │      │                  │
│    │        │  99 頁）             │        │              │      │                  │
│    │        │4.被告黃柏榆、呂恒叡持│        │              │      │                  │
│    │        │  用0000000000號之通訊│        │              │      │                  │
│    │        │  監察譯文（99年度偵字│        │              │      │                  │
│    │        │  第19666號卷二第107至│        │              │      │                  │
│    │        │  110頁）             │        │              │      │                  │
│    │        │5.臺灣桃園地方法院搜索│        │              │      │                  │
│    │        │  票、桃園縣政府警察局│        │              │      │                  │
│    │        │  搜索、扣押筆錄、扣押│        │              │      │                  │
│    │        │  物品目錄表及扣案之交│        │              │      │                  │
│    │        │  易明細表影本（於被告│        │              │      │                  │
│    │        │  黃柏榆處扣得）（99年│        │              │      │                  │
│    │        │  度偵字第19666號卷三 │        │              │      │                  │
│    │        │  第3至21頁）         │        │              │      │                  │
│    │        │6.臺灣桃園地方法院搜索│        │              │      │                  │
│    │        │  票、桃園縣政府警察局│        │              │      │                  │
│    │        │  搜索、扣押筆錄、扣押│        │              │      │                  │
│    │        │  物品目錄表及扣案物照│        │              │      │                  │
│    │        │  片（於被告宋乙樺處扣│        │              │      │                  │
│    │        │  得）（99年度偵字第19│        │              │      │                  │
│    │        │  666號卷四第4至8頁、 │        │              │      │                  │
│    │        │  第10頁）            │        │              │      │                  │
├──┼────┼───────────┼────┼───────┼───┼─────────┤
│4   │如事實欄│(一)供述證據：        │董秀里  │48萬元 (分別於│魏金田│魏金田共同犯行使偽│
│    │一、(四)所│1.被告呂恒叡警詢筆錄（│        │99年3月5日交付│呂恒叡│造公文書罪，處有期│
│    │示      │  99年度偵字第19666 號│        │30萬元、於3月 │黃柏榆│徒刑壹年陸月。扣案│
│    │        │  卷二第9 至10、第13至│        │10日交付18萬元│宋乙樺│如附表二編號2 、附│
│    │        │  24 頁 第29- 36頁、第│        │)             │葉佳榜│表三編號1 至13、附│
│    │        │  40-42 頁反面）      │        │              │      │表四編號2 、附表五│
│    │        │2.被告黃柏榆          │        │              │      │編號1 至11所示之物│
│    │        │  (1)警詢筆錄（99年度偵│        │              │      │均沒收。          │
│    │        │    字第偵19666 號卷三│        │              │      │                  │
│    │        │    第51至54頁反面）  │        │              │      │呂恒叡共同犯行使偽│
│    │        │  (2)檢察官訊問筆錄（99│        │              │      │造公文書罪，處有期│
│    │        │    年度偵字第13720號 │        │              │      │徒刑壹年貳月。扣案│
│    │        │    卷五第169 至173頁 │        │              │      │如附表二編號2 、附│
│    │        │    、卷六第36-37頁） │        │              │      │表三編號1 至13、附│
│    │        │3.被告宋乙樺          │        │              │      │表四編號2 、附表五│
│    │        │  (1)警詢筆錄（99年度偵│        │              │      │編號1 至11所示之物│
│    │        │    字第19666 號卷四第│        │              │      │均沒收。          │
│    │        │    11至20頁）        │        │              │      │                  │
│    │        │  (2)檢察官訊問筆錄（99│        │              │      │黃柏榆、宋乙樺、葉│
│    │        │    年度偵字第13720 號│        │              │      │佳榜共同犯行使偽造│
│    │        │    卷五第184 至187 頁│        │              │      │公文書罪，各處有期│
│    │        │    ）                │        │              │      │徒刑壹年貳月。扣案│
│    │        │4.被告鄧睿彥          │        │              │      │如附表二編號2 、附│
│    │        │  (1)警詢筆錄（99偵1966│        │              │      │表三編號1 至13、附│
│    │        │    6號卷五第80至82頁 │        │              │      │表四編號2 、附表五│
│    │        │    ）                │        │              │      │編號1 至11所示之物│
│    │        │  (2)檢察官訊問筆錄（99│        │              │      │均沒收。          │
│    │        │    偵14457號卷第156  │        │              │      │                  │
│    │        │    至158頁）         │        │              │      │                  │
│    │        │5.被告葉佳榜          │        │              │      │                  │
│    │        │  (1)警詢筆錄（99偵1966│        │              │      │                  │
│    │        │    6號卷五第152至155 │        │              │      │                  │
│    │        │    頁）              │        │              │      │                  │
│    │        │  (2)檢察官訊問筆錄（99│        │              │      │                  │
│    │        │    偵14457號卷第156  │        │              │      │                  │
│    │        │    至158頁、99偵15516│        │              │      │                  │
│    │        │    號卷第13至14頁）  │        │              │      │                  │
│    │        │6.被告謝清文          │        │              │      │                  │
│    │        │  (1)警詢筆錄（99偵1966│        │              │      │                  │
│    │        │    6號卷六第131至138 │        │              │      │                  │
│    │        │    頁、第122至126頁）│        │              │      │                  │
│    │        │  (2)檢察官訊問筆錄（99│        │              │      │                  │
│    │        │    偵18309號卷第28至 │        │              │      │                  │
│    │        │    30頁）            │        │              │      │                  │
│    │        │7.被害人董秀里        │        │              │      │                  │
│    │        │  (1)警詢筆錄（99偵1966│        │              │      │                  │
│    │        │    6號卷二第133至134 │        │              │      │                  │
│    │        │    頁、第139頁正反面 │        │              │      │                  │
│    │        │    ）                │        │              │      │                  │
│    │        │                      │        │              │      │                  │
│    │        │(二)物證及書證：      │        │              │      │                  │
│    │        │1.臺中地方法院地檢署監│        │              │      │                  │
│    │        │  管科公文影本、臺中地│        │              │      │                  │
│    │        │  檢署監管科收據影本2 │        │              │      │                  │
│    │        │  份（99偵19666 號卷二│        │              │      │                  │
│    │        │  第135至137頁）      │        │              │      │                  │
│    │        │2.通訊監察譯文（99偵  │        │              │      │                  │
│    │        │  19666 號卷二第101 至│        │              │      │                  │
│    │        │  103 頁、卷三頁第76至│        │              │      │                  │
│    │        │  78頁、第105 至109 頁│        │              │      │                  │
│    │        │  、第146至149頁）    │        │              │      │                  │
│    │        │3.車手至銀行存款照片（│        │              │      │                  │
│    │        │  99 偵19666號卷四第78│        │              │      │                  │
│    │        │  至79頁）            │        │              │      │                  │
│    │        │4.車手於超商內接收傳真│        │              │      │                  │
│    │        │  之監視錄影器翻拍照片│        │              │      │                  │
│    │        │  （99偵19666號卷四第 │        │              │      │                  │
│    │        │  80 至81頁）         │        │              │      │                  │
│    │        │5.被告黃柏榆持用門號  │        │              │      │                  │
│    │        │  0000000000號之通訊監│        │              │      │                  │
│    │        │  察譯文（99偵19666 號│        │              │      │                  │
│    │        │  卷二第95頁）        │        │              │      │                  │
│    │        │6.被告謝清文、黃柏榆持│        │              │      │                  │
│    │        │  用0000000000號之通訊│        │              │      │                  │
│    │        │  監察譯文（99偵19666 │        │              │      │                  │
│    │        │  號卷二第98至99頁）  │        │              │      │                  │
│    │        │7.被告黃柏榆、呂恒叡持│        │              │      │                  │
│    │        │  用0000000000號之通訊│        │              │      │                  │
│    │        │  監察譯文（99偵19666 │        │              │      │                  │
│    │        │  號卷二第107至110頁）│        │              │      │                  │
│    │        │8.臺灣桃園地方法院搜索│        │              │      │                  │
│    │        │  票、桃園縣政府警察局│        │              │      │                  │
│    │        │  搜索、扣押筆錄、扣押│        │              │      │                  │
│    │        │  物品目錄表及扣案之交│        │              │      │                  │
│    │        │  易明細表影本（於被告│        │              │      │                  │
│    │        │  黃柏榆處扣得）（99偵│        │              │      │                  │
│    │        │  19666號卷三第3至21  │        │              │      │                  │
│    │        │  頁）                │        │              │      │                  │
│    │        │9.臺灣桃園地方法院搜索│        │              │      │                  │
│    │        │  票、桃園縣政府警察局│        │              │      │                  │
│    │        │  搜索、扣押筆錄、扣押│        │              │      │                  │
│    │        │  物品目錄表及扣案物照│        │              │      │                  │
│    │        │  片（於被告宋乙樺處扣│        │              │      │                  │
│    │        │  得）（99偵19666 號卷│        │              │      │                  │
│    │        │  四第4 至8 頁、第10頁│        │              │      │                  │
│    │        │  ）                  │        │              │      │                  │
├──┼────┼───────────┼────┼───────┼───┼─────────┤
│5   │如事實欄│(一)供述證據：        │鄭祝    │35萬元        │魏金田│魏金田共同犯行使偽│
│    │一、(五)所│1.被告呂恒叡警詢筆錄（│        │              │呂恒叡│造公文書罪，處有期│
│    │示      │  99年度偵字第19666 號│        │              │黃柏榆│徒刑壹年陸月。扣案│
│    │        │  卷二第9 至10、第13至│        │              │宋乙樺│如附表二編號3 、附│
│    │        │  24 頁 第29- 36頁、第│        │              │      │表三編號1 至13、附│
│    │        │  40-42 頁反面）      │        │              │      │表四編號2 、附表五│
│    │        │2.被告黃柏榆          │        │              │      │編號1 至11所示之物│
│    │        │  (1)警詢筆錄（99年度偵│        │              │      │均沒收。          │
│    │        │    字第偵19666 號卷三│        │              │      │                  │
│    │        │    第51至54頁反面）  │        │              │      │呂恒叡共同犯行使偽│
│    │        │  (2)檢察官訊問筆錄（99│        │              │      │造公文書罪，處有期│
│    │        │    年度偵字第13720號 │        │              │      │徒刑壹年貳月。扣案│
│    │        │    卷五第169 至173頁 │        │              │      │如附表二編號3 、附│
│    │        │    、卷六第36-37頁） │        │              │      │表三編號1 至13、附│
│    │        │3.被告宋乙樺          │        │              │      │表四編號2 、附表五│
│    │        │  (1)警詢筆錄（99年度偵│        │              │      │編號1 至11所示之物│
│    │        │    字第19666 號卷四第│        │              │      │均沒收。          │
│    │        │    11至20頁）        │        │              │      │                  │
│    │        │  (2)檢察官訊問筆錄（99│        │              │      │黃柏榆、宋乙樺共同│
│    │        │    年度偵字第13720 號│        │              │      │犯行使偽造公文書罪│
│    │        │    卷五第184 至187 頁│        │              │      │，各處有期徒刑壹年│
│    │        │    ）                │        │              │      │貳月。扣案如附表二│
│    │        │4.被告謝清文          │        │              │      │編號3 、附表三編號│
│    │        │  (1)警詢筆錄（99偵1966│        │              │      │1至13 、附表四編號│
│    │        │    6號卷六第122 至126│        │              │      │2、 附表五編號1 至│
│    │        │    頁）              │        │              │      │11所示之物均沒收。│
│    │        │  (2)檢察官訊問筆錄（99│        │              │      │                  │
│    │        │    偵18309號卷第28至 │        │              │      │                  │
│    │        │    30頁）            │        │              │      │                  │
│    │        │5.證人即被害人鄭祝    │        │              │      │                  │
│    │        │  (1)警詢筆錄（99偵1966│        │              │      │                  │
│    │        │    6號卷二第141至142 │        │              │      │                  │
│    │        │    頁、第147頁正反面 │        │              │      │                  │
│    │        │    ）                │        │              │      │                  │
│    │        │  (2)檢察官訊問筆錄（99│        │              │      │                  │
│    │        │    偵13720 號卷六第  │        │              │      │                  │
│    │        │    125 至126頁）     │        │              │      │                  │
│    │        │                      │        │              │      │                  │
│    │        │(二)物證及書證：      │        │              │      │                  │
│    │        │1.臺北地檢署監管科收據│        │              │      │                  │
│    │        │  、臺北地方法院地檢署│        │              │      │                  │
│    │        │  監管科函文影本各1 份│        │              │      │                  │
│    │        │  （99偵19666 號卷二第│        │              │      │                  │
│    │        │  144 至145 頁）      │        │              │      │                  │
│    │        │2.指認犯罪嫌疑人紀錄表│        │              │      │                  │
│    │        │  （99偵19666號卷二第 │        │              │      │                  │
│    │        │  148頁）             │        │              │      │                  │
│    │        │3.通訊監察譯文（99偵  │        │              │      │                  │
│    │        │  19666 號卷三第129 至│        │              │      │                  │
│    │        │  132頁）             │        │              │      │                  │
│    │        │4.超商監視錄影器翻拍照│        │              │      │                  │
│    │        │  片（99偵19666 號卷四│        │              │      │                  │
│    │        │  第97頁）            │        │              │      │                  │
│    │        │5.被告黃柏榆持用門號  │        │              │      │                  │
│    │        │  0000000000號之通訊監│        │              │      │                  │
│    │        │  察譯文（99偵19666 號│        │              │      │                  │
│    │        │  卷二第95頁）        │        │              │      │                  │
│    │        │6.被告謝清文、黃柏榆持│        │              │      │                  │
│    │        │  用0000000000號之通訊│        │              │      │                  │
│    │        │  監察譯文（99偵19666 │        │              │      │                  │
│    │        │  號卷二第98至99頁）  │        │              │      │                  │
│    │        │7.被告黃柏榆、呂恒叡持│        │              │      │                  │
│    │        │  用0000000000號之通訊│        │              │      │                  │
│    │        │  監察譯文（99偵19666 │        │              │      │                  │
│    │        │  號卷二第107 至110 頁│        │              │      │                  │
│    │        │  ）                  │        │              │      │                  │
│    │        │8.臺灣桃園地方法院搜索│        │              │      │                  │
│    │        │  票、桃園縣政府警察局│        │              │      │                  │
│    │        │  搜索、扣押筆錄、扣押│        │              │      │                  │
│    │        │  物品目錄表及扣案之交│        │              │      │                  │
│    │        │  易明細表影本（於被告│        │              │      │                  │
│    │        │  黃柏榆處扣得）（99偵│        │              │      │                  │
│    │        │  19666 號卷三第3 至21│        │              │      │                  │
│    │        │  頁）                │        │              │      │                  │
│    │        │9.被告黃柏榆持用門號  │        │              │      │                  │
│    │        │  0000000000號之通訊監│        │              │      │                  │
│    │        │  察譯文（99偵19666 號│        │              │      │                  │
│    │        │  卷三第67至70頁）    │        │              │      │                  │
│    │        │10.被告黃柏榆持用門號  │        │              │      │                  │
│    │        │  0000000000號與被告呂│        │              │      │                  │
│    │        │  恒叡持用0000000000號│        │              │      │                  │
│    │        │  之通訊監察譯文（99偵│        │              │      │                  │
│    │        │  19666 號卷三第84至87│        │              │      │                  │
│    │        │  頁反面）            │        │              │      │                  │
│    │        │11.被告黃柏榆持用門號  │        │              │      │                  │
│    │        │  0000000000號之通訊監│        │              │      │                  │
│    │        │  察譯文（99偵19666 號│        │              │      │                  │
│    │        │  卷三第96至104 頁反面│        │              │      │                  │
│    │        │  ）                  │        │              │      │                  │
│    │        │12.臺灣桃園地方法院搜索│        │              │      │                  │
│    │        │  票、桃園縣政府警察局│        │              │      │                  │
│    │        │  搜索、扣押筆錄、扣押│        │              │      │                  │
│    │        │  物品目錄表及扣案物照│        │              │      │                  │
│    │        │  片（於被告宋乙樺處扣│        │              │      │                  │
│    │        │  得）（99偵19666 號卷│        │              │      │                  │
│    │        │  四第4 至8 頁、第10頁│        │              │      │                  │
│    │        │  ）                  │        │              │      │                  │
│    │        │13.被告黃柏榆、呂恒叡持│        │              │      │                  │
│    │        │  用0000000000號之通訊│        │              │      │                  │
│    │        │  監察譯文（99偵19666 │        │              │      │                  │
│    │        │  號卷五第36至46頁）  │        │              │      │                  │
├──┼────┼───────────┼────┼───────┼───┼─────────┤
│6   │如事實欄│(一)供述證據：        │林李菊  │63萬元        │魏金田│魏金田共同犯行使偽│
│    │一、(六)所│1.被告呂恒叡          │        │              │呂恒叡│造公文書罪，處有期│
│    │示      │  (1)警詢筆錄（99偵19  │        │              │宋乙樺│徒刑壹年陸月。扣案│
│    │        │    666 號卷二第13至24│        │              │葉佳榜│如附表二編號4 、附│
│    │        │    頁、第29至36頁、第│        │              │      │表三編號1 至13、附│
│    │        │    40至42頁反面）    │        │              │      │表四編號2 、附表五│
│    │        │  (2)檢察官訊問筆錄（99│        │              │      │編號1 所示之物均沒│
│    │        │    偵13720號卷五第160│        │              │      │收。              │
│    │        │    至165頁）         │        │              │      │                  │
│    │        │2.被告宋乙樺          │        │              │      │呂恒叡共同犯行使偽│
│    │        │  (1)警詢筆錄（99偵1966│        │              │      │造公文書罪，處有期│
│    │        │    6號卷四第25至30頁 │        │              │      │徒刑壹年貳月。扣案│
│    │        │    ）                │        │              │      │如附表二編號4 、附│
│    │        │  (2)檢察官訊問筆錄（99│        │              │      │表三編號1 至13、附│
│    │        │    偵13720號卷五第184│        │              │      │表四編號2 、附表五│
│    │        │    至187頁）         │        │              │      │編號1 所示之物均沒│
│    │        │3.被告鄧睿彥          │        │              │      │收。              │
│    │        │  (1)警詢筆錄（99偵1966│        │              │      │                  │
│    │        │    6號卷五第80至82頁 │        │              │      │宋乙樺、葉佳榜共同│
│    │        │    ）                │        │              │      │犯行使偽造公文書罪│
│    │        │  (2)檢察官訊問筆錄（99│        │              │      │，各處有期徒刑壹年│
│    │        │    偵14457號卷第156至│        │              │      │貳月。扣案如附表二│
│    │        │    158頁）           │        │              │      │編號4 、附表三編號│
│    │        │4.被告葉佳榜          │        │              │      │1至13 、附表四編號│
│    │        │  (1)警詢筆錄（99偵1966│        │              │      │2、 附表五編號1 所│
│    │        │    6號卷五第152至155 │        │              │      │示之物均沒收。    │
│    │        │    頁、豐原分局偵卷第│        │              │      │                  │
│    │        │    3至6頁）          │        │              │      │                  │
│    │        │  (2)檢察官訊問筆錄（99│        │              │      │                  │
│    │        │    偵14457號卷第156  │        │              │      │                  │
│    │        │    至158頁、99偵15516│        │              │      │                  │
│    │        │    號卷第 13 至14頁）│        │              │      │                  │
│    │        │5.證人即被害人林李菊警│        │              │      │                  │
│    │        │  詢筆錄（99偵19666號 │        │              │      │                  │
│    │        │  卷二第149至151頁、第│        │              │      │                  │
│    │        │  157頁正反面、豐原分 │        │              │      │                  │
│    │        │  局偵卷第10至11頁）  │        │              │      │                  │
│    │        │                      │        │              │      │                  │
│    │        │(二)物證及書證：      │        │              │      │                  │
│    │        │1.被害人林李菊存摺影本│        │              │      │                  │
│    │        │  1 份（99偵19666 號卷│        │              │      │                  │
│    │        │  二第152至153頁）    │        │              │      │                  │
│    │        │2.臺北地方法院地檢署監│        │              │      │                  │
│    │        │  管科函文、臺北地檢署│        │              │      │                  │
│    │        │  監管科收據影本各1 份│        │              │      │                  │
│    │        │  （99偵19666 號卷二第│        │              │      │                  │
│    │        │  154至155頁）        │        │              │      │                  │
│    │        │3.指認犯罪嫌疑人紀錄表│        │              │      │                  │
│    │        │  （99偵19666 號卷二第│        │              │      │                  │
│    │        │  158頁）             │        │              │      │                  │
│    │        │4.通訊監察譯文（99偵  │        │              │      │                  │
│    │        │  19666 號卷三第77至78│        │              │      │                  │
│    │        │  頁、第149至154頁）  │        │              │      │                  │
│    │        │5.監視錄影器翻拍照片（│        │              │      │                  │
│    │        │  99偵19666號卷三第165│        │              │      │                  │
│    │        │  至171頁）           │        │              │      │                  │
│    │        │6.刑案現場照片21張（豐│        │              │      │                  │
│    │        │  原分局偵卷第19至29頁│        │              │      │                  │
│    │        │  ）                  │        │              │      │                  │
│    │        │7.內政部警政署刑事警察│        │              │      │                  │
│    │        │  局鑑定書1 份（豐原分│        │              │      │                  │
│    │        │  局偵卷第32至35頁）  │        │              │      │                  │
│    │        │8.臺灣桃園地方法院搜索│        │              │      │                  │
│    │        │  票、桃園縣政府警察局│        │              │      │                  │
│    │        │  搜索、扣押筆錄、扣押│        │              │      │                  │
│    │        │  物品目錄表及扣案物照│        │              │      │                  │
│    │        │  片（於被告宋乙樺處扣│        │              │      │                  │
│    │        │  得）（99偵19666 號卷│        │              │      │                  │
│    │        │  四第4 至8 頁、第10頁│        │              │      │                  │
│    │        │  ）                  │        │              │      │                  │
├──┼────┼───────────┼────┼───────┼───┼─────────┤
│7   │如事實欄│(一)供述證據：        │王張滿  │150萬元       │魏金田│魏金田共同犯行使偽│
│    │一、(七)所│1.被告呂恒叡警詢筆錄（│        │              │呂恒叡│造公文書罪，處有期│
│    │示      │  99年度偵字第19666 號│        │              │宋乙樺│徒刑壹年陸月。扣案│
│    │        │  卷二第9 至10、第13至│        │              │黃柏榆│如附表三編號1至13 │
│    │        │  24 頁 第29- 36頁、第│        │              │      │、附表四編號2、附 │
│    │        │  40-42 頁反面）      │        │              │      │表五編號1 至11所示│
│    │        │2.被告黃柏榆          │        │              │      │之物均沒收。      │
│    │        │  (1)警詢筆錄（99年度偵│        │              │      │                  │
│    │        │    字第偵19666 號卷三│        │              │      │呂恒叡共同犯行使偽│
│    │        │    第51至54頁反面）  │        │              │      │造公文書罪，處有期│
│    │        │  (2)檢察官訊問筆錄（99│        │              │      │徒刑壹年貳月。扣案│
│    │        │    年度偵字第13720號 │        │              │      │如附表三編號1至13 │
│    │        │    卷五第169 至173頁 │        │              │      │、附表四編號2、附 │
│    │        │    、卷六第36-37頁） │        │              │      │表五編號1 至11所示│
│    │        │3.被告宋乙樺          │        │              │      │之物均沒收。      │
│    │        │  (1)警詢筆錄（99年度偵│        │              │      │                  │
│    │        │    字第19666 號卷四第│        │              │      │黃柏榆、宋乙樺共同│
│    │        │    11至20頁）        │        │              │      │犯行使偽造公文書罪│
│    │        │  (2)檢察官訊問筆錄（99│        │              │      │，各處有期徒刑壹年│
│    │        │    年度偵字第13720 號│        │              │      │貳月。扣案如附表三│
│    │        │    卷五第184 至187 頁│        │              │      │編號1 至13、附表四│
│    │        │    ）                │        │              │      │編號2 、附表五編號│
│    │        │4.被告謝清文          │        │              │      │1至11 所示之物均沒│
│    │        │  (1)警詢筆錄（99偵1966│        │              │      │收。              │
│    │        │    6號卷六第122至126 │        │              │      │                  │
│    │        │    頁）              │        │              │      │                  │
│    │        │  (2)檢察官訊問筆錄（99│        │              │      │                  │
│    │        │    偵18309號卷第28至 │        │              │      │                  │
│    │        │    30頁）            │        │              │      │                  │
│    │        │ 5.證人即被害人王張滿 │        │              │      │                  │
│    │        │   警詢筆錄（99偵19666│        │              │      │                  │
│    │        │   號卷二第159 至161頁│        │              │      │                  │
│    │        │   第163頁正反面）    │        │              │      │                  │
│    │        │                      │        │              │      │                  │
│    │        │(二)物證及書證：      │        │              │      │                  │
│    │        │1.被害人王張滿存摺影本│        │              │      │                  │
│    │        │  1 份（99偵19666 號卷│        │              │      │                  │
│    │        │  二第162 頁）        │        │              │      │                  │
│    │        │2.指認犯罪嫌疑人紀錄表│        │              │      │                  │
│    │        │  （99偵19666 號卷二第│        │              │      │                  │
│    │        │  164頁）             │        │              │      │                  │
│    │        │3.通訊監察譯文（99偵  │        │              │      │                  │
│    │        │  19666 號卷三第173 至│        │              │      │                  │
│    │        │  174頁）             │        │              │      │                  │
│    │        │4.監視錄影器翻拍照片（│        │              │      │                  │
│    │        │  99偵19666號卷三第185│        │              │      │                  │
│    │        │  至191頁）           │        │              │      │                  │
│    │        │5.被告黃柏榆持用門號  │        │              │      │                  │
│    │        │  0000000000號之通訊監│        │              │      │                  │
│    │        │  察譯文（99偵19666 號│        │              │      │                  │
│    │        │  卷二第95頁）        │        │              │      │                  │
│    │        │6.被告謝清文、黃柏榆持│        │              │      │                  │
│    │        │  用0000000000號之通訊│        │              │      │                  │
│    │        │  監察譯文（99偵19666 │        │              │      │                  │
│    │        │  號卷二第98至99頁）  │        │              │      │                  │
│    │        │7.被告黃柏榆、呂恒叡持│        │              │      │                  │
│    │        │  用0000000000號之通訊│        │              │      │                  │
│    │        │  監察譯文（99偵19666 │        │              │      │                  │
│    │        │  號卷二第107 至110 頁│        │              │      │                  │
│    │        │  ）                  │        │              │      │                  │
├──┼────┼───────────┼────┼───────┼───┼─────────┤
│8   │如事實欄│(一)供述證據：        │巫阿珠  │10萬元        │魏金田│魏金田共同犯行使偽│
│    │一、(八)所│1.被告呂恒叡警詢筆錄（│        │              │呂恒叡│造公文書罪，處有期│
│    │示      │  99年度偵字第19666 號│        │              │黃柏榆│徒刑壹年陸月。扣案│
│    │        │  卷二第9 至10、第13至│        │              │      │如附表二編號5 、附│
│    │        │  24 頁 第29- 36頁、第│        │              │      │表三編號1 至13、附│
│    │        │  40-42 頁反面）      │        │              │      │表四編號2 、附表五│
│    │        │2.被告黃柏榆          │        │              │      │編號2 至11所示之物│
│    │        │  (1)警詢筆錄（99年度偵│        │              │      │均沒收。          │
│    │        │    字第偵19666 號卷三│        │              │      │                  │
│    │        │    第51至54頁反面）  │        │              │      │呂恒叡共同犯行使偽│
│    │        │  (2)檢察官訊問筆錄（99│        │              │      │造公文書罪，處有期│
│    │        │    年度偵字第13720號 │        │              │      │徒刑壹年貳月。扣案│
│    │        │    卷五第169 至173頁 │        │              │      │如附表二編號5 、附│
│    │        │    、卷六第36-37頁） │        │              │      │表三編號1 至13、附│
│    │        │ 3.證人即被害人巫阿珠 │        │              │      │表四編號2 、附表五│
│    │        │  (1)警詢筆錄（99偵1966│        │              │      │編號2 至11所示之物│
│    │        │    6號卷八第9頁反面至│        │              │      │均沒收。          │
│    │        │    第10頁、第12頁正反│        │              │      │                  │
│    │        │    面）              │        │              │      │黃柏榆共同犯行使偽│
│    │        │  (2)檢察官訊問筆錄（99│        │              │      │造公文書罪，處有期│
│    │        │    偵13720號卷六第126│        │              │      │徒刑壹年貳月。扣案│
│    │        │    頁）              │        │              │      │如附表二編號5 、附│
│    │        │                      │        │              │      │表三編號1 至13、附│
│    │        │(二)物證及書證：      │        │              │      │表四編號2 、附表五│
│    │        │1.被害人吳阿珠帳戶交易│        │              │      │編號2 至11所示之物│
│    │        │  明細（99偵19666 號卷│        │              │      │均沒收。          │
│    │        │  八第10頁反面）      │        │              │      │                  │
│    │        │2.臺灣臺北地方法院地檢│        │              │      │                  │
│    │        │  署公證處函文影本1 份│        │              │      │                  │
│    │        │  （99偵19666 號卷八第│        │              │      │                  │
│    │        │  11頁）              │        │              │      │                  │
│    │        │3.指認犯罪嫌疑人紀錄表│        │              │      │                  │
│    │        │  （99偵19666 號卷八第│        │              │      │                  │
│    │        │  13頁）              │        │              │      │                  │
│    │        │4.監視錄影器翻拍照片（│        │              │      │                  │
│    │        │  99偵19666 號卷八第14│        │              │      │                  │
│    │        │  至21頁）            │        │              │      │                  │
│    │        │5.被告黃柏榆持用門號  │        │              │      │                  │
│    │        │  0000000000號之通訊監│        │              │      │                  │
│    │        │  察譯文（99偵19666 號│        │              │      │                  │
│    │        │  卷二第95頁）        │        │              │      │                  │
│    │        │6.被告黃柏榆、呂恒叡持│        │              │      │                  │
│    │        │  用0000000000號之通訊│        │              │      │                  │
│    │        │  監察譯文（99偵19666 │        │              │      │                  │
│    │        │  號卷二第107 至110 頁│        │              │      │                  │
│    │        │  ）                  │        │              │      │                  │
├──┼────┼───────────┼────┼───────┼───┼─────────┤
│9   │如事實欄│(一)供述證據：        │李施梅  │200萬元       │魏金田│魏金田共同犯行使偽│
│    │一、(九)所│1.被告呂恒叡警詢筆錄（│        │              │呂恒叡│造公文書罪，處有期│
│    │示      │  99年度偵字第19666 號│        │              │黃柏榆│徒刑壹年陸月。扣案│
│    │        │  卷二第9 至10、第13至│        │              │吳明輯│如附表二編號6 、附│
│    │        │  24 頁 第29- 36頁、第│        │              │      │表三編號1 至13、附│
│    │        │  40-42 頁反面）      │        │              │      │表四編號2 、附表五│
│    │        │2.被告黃柏榆          │        │              │      │編號2 至11所示之物│
│    │        │  (1)警詢筆錄（99年度偵│        │              │      │均沒收。          │
│    │        │    字第偵19666 號卷三│        │              │      │                  │
│    │        │    第51至54頁反面）  │        │              │      │呂恒叡共同犯行使偽│
│    │        │  (2)檢察官訊問筆錄（99│        │              │      │造公文書罪，處有期│
│    │        │    年度偵字第13720號 │        │              │      │徒刑壹年貳月。扣案│
│    │        │    卷五第169 至173頁 │        │              │      │如附表二編號6 、附│
│    │        │    、卷六第36-37頁） │        │              │      │表三編號1 至13、附│
│    │        │3.被告吳明輯          │        │              │      │表四編號2 、附表五│
│    │        │  (1)警詢筆錄（99偵1966│        │              │      │編號2 至11所示之物│
│    │        │    6號卷四第246至252 │        │              │      │均沒收。          │
│    │        │    頁、256至260頁）  │        │              │      │                  │
│    │        │  (2)本院準備程序（本院│        │              │      │黃柏榆、吳明輯共同│
│    │        │    易字卷二第124至128│        │              │      │犯行使偽造公文書罪│
│    │        │    頁）              │        │              │      │，各處有期徒刑壹年│
│    │        │4.被告謝清文          │        │              │      │貳月。扣案如附表二│
│    │        │  (1)警詢筆錄（99偵1966│        │              │      │編號6 、附表三編號│
│    │        │    6號卷六第122至126 │        │              │      │1至13 、附表四編號│
│    │        │    頁）              │        │              │      │2、 附表五編號2 至│
│    │        │  (2)檢察官訊問筆錄（99│        │              │      │11所示之物均沒收。│
│    │        │    偵18309號卷第28至 │        │              │      │                  │
│    │        │    30頁）            │        │              │      │                  │
│    │        │5.證人即被害人李施梅  │        │              │      │                  │
│    │        │  (1)警詢筆錄（99偵1966│        │              │      │                  │
│    │        │    6號卷二第169至171 │        │              │      │                  │
│    │        │    頁、第172至176頁）│        │              │      │                  │
│    │        │  (2)檢察官訊問筆錄（99│        │              │      │                  │
│    │        │    偵13720號卷六第131│        │              │      │                  │
│    │        │    至132頁）         │        │              │      │                  │
│    │        │                      │        │              │      │                  │
│    │        │(二)物證及書證：      │        │              │      │                  │
│    │        │1.指認照片（99偵19666 │        │              │      │                  │
│    │        │  號卷二第177 至178 頁│        │              │      │                  │
│    │        │  ）                  │        │              │      │                  │
│    │        │2.監視錄影器翻拍照片（│        │              │      │                  │
│    │        │  99偵19666號卷三第204│        │              │      │                  │
│    │        │  至208頁）           │        │              │      │                  │
│    │        │3.臺灣臺北地方法院地檢│        │              │      │                  │
│    │        │  署公證處函文影本1 份│        │              │      │                  │
│    │        │  （99偵19665 號卷第86│        │              │      │                  │
│    │        │  頁）                │        │              │      │                  │
├──┼────┼───────────┼────┼───────┼───┼─────────┤
│10  │如事實欄│(一)供述證據：        │李龔碧瑕│103萬288 元   │魏金田│魏金田共同犯行使偽│
│    │一、(十)所│1.被告呂恒叡          │        │(分別於99年4月│呂恒叡│造公文書罪，處有期│
│    │示      │  (1)警詢筆錄（99偵1966│        │28日向李龔碧瑕│黃柏榆│徒刑壹年陸月。扣案│
│    │        │    6號卷二第9至10、第│        │詐得郵局及合作│吳餘進│如附表二編號7 、附│
│    │        │    13至24頁、第29至36│        │金庫之提款卡後│張振賞│表三編號1 至13、附│
│    │        │    頁、第40至42頁反面│        │，向郵局提領  │      │表四編號2 、附表五│
│    │        │    ）                │        │40萬18元，向合│      │編號2 至11、編號13│
│    │        │2.被告吳餘進          │        │作金庫提領99萬│      │至17所示之物均沒收│
│    │        │  (1)警詢筆錄（99偵1966│        │270元)        │      │。                │
│    │        │    6號卷五第8至15頁）│        │              │      │                  │
│    │        │  (2)檢察官訊問筆錄（99│        │              │      │呂恒叡共同犯行使偽│
│    │        │    偵13720號卷五第175│        │              │      │造公文書罪，處有期│
│    │        │    至178頁、第23至26 │        │              │      │徒刑壹年貳月。扣案│
│    │        │    頁）              │        │              │      │如附表二編號7 、附│
│    │        │3.被告黃柏榆檢察官訊問│        │              │      │表三編號1 至13、附│
│    │        │  筆錄（99偵13720號卷 │        │              │      │表四編號2 、附表五│
│    │        │  七第23至26頁）      │        │              │      │編號2 至11、編號13│
│    │        │4.被告張振賞檢察官訊問│        │              │      │至17所示之物均沒收│
│    │        │  （99偵13720號卷七第2│        │              │      │。                │
│    │        │    3至26頁）         │        │              │      │                  │
│    │        │5.證人即被害人李龔碧瑕│        │              │      │黃柏榆、吳餘進、張│
│    │        │  警詢筆錄（99偵19666 │        │              │      │振賞共同犯行使偽造│
│    │        │  號卷八第60至61頁）  │        │              │      │公文書罪，各處有期│
│    │        │                      │        │              │      │徒刑壹年貳月。扣案│
│    │        │(二)物證及書證：      │        │              │      │如附表二編號7 、附│
│    │        │1.指認犯罪嫌疑人紀錄表│        │              │      │表三編號1 至13、附│
│    │        │  （99偵19666 號卷八第│        │              │      │表四編號2 、附表五│
│    │        │  62頁）              │        │              │      │編號2 至11、編號13│
│    │        │2.贓物認領保管單（99偵│        │              │      │至17所示之物均沒收│
│    │        │  19666號卷八第63頁） │        │              │      │。                │
│    │        │3.李賜海、李龔碧瑕存摺│        │              │      │                  │
│    │        │  影本（99偵19666號卷 │        │              │      │                  │
│    │        │  八第64至72頁反面）  │        │              │      │                  │
│    │        │4.臺北地方法院地檢署監│        │              │      │                  │
│    │        │  管科函文（99偵19666 │        │              │      │                  │
│    │        │  號卷八第73頁）      │        │              │      │                  │
│    │        │5.監視錄影器翻拍照片（│        │              │      │                  │
│    │        │  99偵19666 號卷八第74│        │              │      │                  │
│    │        │  至91頁）            │        │              │      │                  │
├──┼────┼───────────┼────┼───────┼───┼─────────┤
│11  │如事實欄│(一)供述證據：        │吳文通  │95萬元 (分別於│魏金田│魏金田共同犯行使偽│
│    │一、(十一)所│1.被告呂恒叡警詢筆錄（│        │99年4月28日交 │呂恒叡│造公文書罪，處有期│
│    │示      │  99偵19666號卷二第9至│        │付50萬元、4月 │黃柏榆│徒刑壹年陸月。扣案│
│    │        │  10、第13至24頁、第29│        │29日交付45萬元│      │如附表二編號8 、附│
│    │        │  至36頁、第40至42頁反│        │)             │      │表三編號1 至13、附│
│    │        │  面）                │        │              │      │表四編號2 、附表五│
│    │        │2.被告黃柏榆          │        │              │      │編號2 至11所示之物│
│    │        │  (1)警詢筆錄（99偵1966│        │              │      │均沒收。          │
│    │        │    6號卷三第51至54頁 │        │              │      │                  │
│    │        │    反面）            │        │              │      │呂恒叡共同犯行使偽│
│    │        │  (2)檢察官訊問筆錄（99│        │              │      │造公文書罪，處有期│
│    │        │    偵13720號卷六第36 │        │              │      │徒刑壹年貳月。扣案│
│    │        │    至37頁、同卷七第23│        │              │      │如附表二編號8 、附│
│    │        │    至26頁）          │        │              │      │表三編號1 至13、附│
│    │        │3.證人即被害人吳文通警│        │              │      │表四編號2 、附表五│
│    │        │  詢筆錄（99偵19666號 │        │              │      │編號2 至11所示之物│
│    │        │  卷七第136 至138頁） │        │              │      │均沒收。          │
│    │        │                      │        │              │      │                  │
│    │        │(二)物證及書證：      │        │              │      │黃柏榆共同犯行使偽│
│    │        │1.通訊監察譯文（99偵  │        │              │      │造公文書罪，處有期│
│    │        │  19666 號卷三第93頁、│        │              │      │徒刑壹年貳月。扣案│
│    │        │  第101至103頁）      │        │              │      │如附表二編號8 、附│
│    │        │2.指認犯罪嫌疑人紀錄表│        │              │      │表三編號1 至13、附│
│    │        │  （99偵19666 號卷七第│        │              │      │表四編號2 、附表五│
│    │        │  139頁）             │        │              │      │編號2 至11所示之物│
│    │        │3.臺北地檢署交保金收據│        │              │      │均沒收。          │
│    │        │  、臺北地方法院地檢署│        │              │      │                  │
│    │        │  監管科函文、臺北地檢│        │              │      │                  │
│    │        │  署監管科收據影本各1 │        │              │      │                  │
│    │        │  份（99偵19666 號卷七│        │              │      │                  │
│    │        │  第162至164頁）      │        │              │      │                  │
├──┼────┼───────────┼────┼───────┼───┼─────────┤
│12  │如事實欄│(一)供述證據：        │游禮旺  │15萬元        │魏金田│魏金田共同犯行使偽│
│    │一、(十二)所│1.被告呂恒叡          │        │              │呂恒叡│造公文書罪，處有期│
│    │示      │  (1)警詢筆錄（99偵1966│        │              │黃柏榆│徒刑壹年陸月。扣案│
│    │        │    6號卷二第9至10、第│        │              │吳餘進│如附表二編號9 、附│
│    │        │    13至24頁、第29至36│        │              │張振賞│表三編號1 至13、附│
│    │        │    頁、第40至42頁反面│        │              │      │表四編號2 、附表五│
│    │        │    ）                │        │              │      │編號2 至11、編號13│
│    │        │  (2)檢察官訊問筆錄（99│        │              │      │至17所示之物均沒收│
│    │        │    偵13720號卷五第160│        │              │      │。                │
│    │        │    至165頁）         │        │              │      │                  │
│    │        │2.被告張振賞          │        │              │      │呂恒叡共同犯行使偽│
│    │        │  (1)警詢筆錄          │        │              │      │造公文書罪，處有期│
│    │        │    （99偵19666號卷四 │        │              │      │徒刑壹年貳月。扣案│
│    │        │    第175至178頁、第18│        │              │      │如附表二編號9 、附│
│    │        │    0至186頁、第191   │        │              │      │表三編號1 至13、附│
│    │        │    至192頁）         │        │              │      │表四編號2 、附表五│
│    │        │  (2)檢察官訊問筆錄（99│        │              │      │編號2 至11、編號13│
│    │        │    偵13720號卷五第180│        │              │      │至17所示之物均沒收│
│    │        │    至182頁、124至128 │        │              │      │。                │
│    │        │    頁）              │        │              │      │                  │
│    │        │3.被告吳餘進          │        │              │      │黃柏榆、吳餘進、張│
│    │        │  (1)警詢筆錄（99偵1966│        │              │      │振賞共同犯行使偽造│
│    │        │    6號卷五第8至15頁）│        │              │      │公文書罪，各處有期│
│    │        │  (2)檢察官訊問筆錄（99│        │              │      │徒刑壹年貳月。扣案│
│    │        │    偵13720號卷五第175│        │              │      │如附表二編號9 、附│
│    │        │    至178頁）         │        │              │      │表三編號1 至13、附│
│    │        │4.被告黃柏榆本院準備程│        │              │      │表四編號2 、附表五│
│    │        │  序筆錄（本院易字卷一│        │              │      │編號2 至11、編號13│
│    │        │  第236 至241 頁反面）│        │              │      │至17所示之物均沒收│
│    │        │                      │        │              │      │。                │
│    │        │5.證人即被害人游禮旺警│        │              │      │                  │
│    │        │  詢筆錄（99偵19666號 │        │              │      │                  │
│    │        │  卷二第179至180頁）  │        │              │      │                  │
│    │        │                      │        │              │      │                  │
│    │        │(二)物證及書證：      │        │              │      │                  │
│    │        │1.被害人游禮旺存摺影本│        │              │      │                  │
│    │        │  （99偵19666號卷二第 │        │              │      │                  │
│    │        │  180 頁反面）        │        │              │      │                  │
│    │        │2.臺北地方法院檢察署交│        │              │      │                  │
│    │        │  保收據、臺北地方法院│        │              │      │                  │
│    │        │  檢察署簡易判決影本各│        │              │      │                  │
│    │        │  1 份（99偵19666 號卷│        │              │      │                  │
│    │        │  二第181 頁正、反面）│        │              │      │                  │
│    │        │3.通訊監察譯文（99偵  │        │              │      │                  │
│    │        │  19666 號卷三第92頁反│        │              │      │                  │
│    │        │  面至93頁、卷四第219 │        │              │      │                  │
│    │        │  正反面）            │        │              │      │                  │
│    │        │4.超商監視錄影器翻拍照│        │              │      │                  │
│    │        │  片（99偵19666 號卷四│        │              │      │                  │
│    │        │  第228至230頁）      │        │              │      │                  │
├──┼────┼───────────┼────┼───────┼───┼─────────┤
│13  │如事實欄│(一)供述證據：        │陳林錦鳳│46萬元        │魏金田│魏金田共同犯行使偽│
│    │一、(十三)所│1.被告呂恒叡          │        │              │呂恒叡│造公文書罪，處有期│
│    │示      │  (1)警詢筆錄（99偵1966│        │              │黃柏榆│徒刑壹年陸月。扣案│
│    │        │    6號卷二第9至10、第│        │              │吳餘進│如附表二編號10、附│
│    │        │    13至24頁、第29至36│        │              │張振賞│表三編號1 至13、附│
│    │        │    頁、第40至42頁反面│        │              │      │表四編號2 、附表五│
│    │        │    ）                │        │              │      │編號2 至11、編號13│
│    │        │  (2)檢察官訊問筆錄（99│        │              │      │至17所示之物均沒收│
│    │        │    偵13720號卷五第160│        │              │      │。                │
│    │        │    至165頁）         │        │              │      │                  │
│    │        │2.被告張振賞          │        │              │      │呂恒叡共同犯行使偽│
│    │        │  (1)警詢筆錄（99偵1966│        │              │      │造公文書罪，處有期│
│    │        │    6號卷四第175至178 │        │              │      │徒刑壹年貳月。扣案│
│    │        │    頁、第180至186頁、│        │              │      │如附表二編號10、附│
│    │        │    第191至192頁）    │        │              │      │表三編號1 至13、附│
│    │        │  (2)檢察官訊問筆錄（99│        │              │      │表四編號2 、附表五│
│    │        │    偵13720號卷五第180│        │              │      │編號2 至11、編號13│
│    │        │    至182頁、99偵13720│        │              │      │至17所示之物均沒  │
│    │        │    號卷七第23至26頁）│        │              │      │收。              │
│    │        │3.被告吳餘進          │        │              │      │                  │
│    │        │  (1)警詢：            │        │              │      │黃柏榆、吳餘進、張│
│    │        │    990519（99偵19666 │        │              │      │振賞共同犯行使偽造│
│    │        │    號卷五第8至15頁） │        │              │      │公文書罪，各處有期│
│    │        │  (2)本院：            │        │              │      │徒刑壹年貳月。扣案│
│    │        │    990823訊問（本院卷│        │              │      │如附表二編號10、附│
│    │        │    一第46頁正反面）  │        │              │      │表三編號1 至13、附│
│    │        │    991119準備（本院卷│        │              │      │表四編號2 、附表五│
│    │        │    一第255至260頁）  │        │              │      │編號2 至11、編號13│
│    │        │4.證人即被害人陳林錦鳳│        │              │      │至17所示之物均沒收│
│    │        │  警詢筆錄（99偵19666 │        │              │      │。                │
│    │        │  號卷一第129 至131頁 │        │              │      │                  │
│    │        │   ）                 │        │              │      │                  │
│    │        │                      │        │              │      │                  │
│    │        │(二)物證及書證：      │        │              │      │                  │
│    │        │1.指認犯嫌照片紀錄表（│        │              │      │                  │
│    │        │  99偵19666 號卷一第  │        │              │      │                  │
│    │        │  132 頁）            │        │              │      │                  │
│    │        │2.被害人陳林錦鳳存摺影│        │              │      │                  │
│    │        │  本（99偵19666 號卷一│        │              │      │                  │
│    │        │  第133頁）           │        │              │      │                  │
│    │        │3.臺北地檢署監管科收據│        │              │      │                  │
│    │        │  、臺北地方法院地檢署│        │              │      │                  │
│    │        │  監管科函文影本各1 份│        │              │      │                  │
│    │        │  （99偵19666 號卷一第│        │              │      │                  │
│    │        │  134 至135 頁）      │        │              │      │                  │
│    │        │4.通訊監察譯文（99偵19│        │              │      │                  │
│    │        │  666 號卷四第220 頁  │        │              │      │                  │
│    │        │  正反面）            │        │              │      │                  │
│    │        │5.超商監視錄影器翻拍照│        │              │      │                  │
│    │        │  片（99偵19666 號卷四│        │              │      │                  │
│    │        │  第238至240頁反面）  │        │              │      │                  │
├──┼────┼───────────┼────┼───────┼───┼─────────┤
│14  │如事實欄│(一)供述證據：        │陳葉麗玉│642萬元 (分別 │魏金田│魏金田共同犯行使偽│
│    │一、(十四)所│1.被告呂恒叡          │        │接續於99年5月 │呂恒叡│造公文書罪，處有期│
│    │示      │  警詢筆錄（99偵1966  │        │10日交付120 萬│張振賞│徒刑壹年陸月。扣案│
│    │        │   6號卷二第9至10頁、 │        │、5月12日交付 │吳餘進│如附表三編號1至13 │
│    │        │   第13至24頁、第29至 │        │182萬、5月14日│黃柏榆│、附表四編號2、附 │
│    │        │   36頁、第40至42頁 ）│        │交付185 萬、5 │      │表五編號2 至11、編│
│    │        │2.被告吳餘進          │        │月18日交付155 │      │號13至17所示之物均│
│    │        │  (1)警詢筆錄（99偵1966│        │萬)           │      │沒收。            │
│    │        │    6號卷五第8至15頁）│        │              │      │                  │
│    │        │  (2)本院準備程序筆錄（│        │              │      │呂恒叡共同犯行使偽│
│    │        │    本院卷一第255至260│        │              │      │造公文書罪，處有期│
│    │        │    頁）              │        │              │      │徒刑壹年貳月。扣案│
│    │        │3.被告黃柏榆檢察官訊問│        │              │      │如附表三編號1至13 │
│    │        │  筆錄（99偵13720號卷 │        │              │      │、附表四編號2、附 │
│    │        │  五第169至173頁）    │        │              │      │表五編號2 至11、編│
│    │        │4.被告張振賞檢察官訊問│        │              │      │號13至17所示之物均│
│    │        │  筆錄（99偵13720號卷 │        │              │      │沒收。            │
│    │        │  七第23至26頁）      │        │              │      │                  │
│    │        │5.證人即被害人陳葉麗玉│        │              │      │黃柏榆、吳餘進、張│
│    │        │  (1)警詢筆錄（99偵1966│        │              │      │振賞共同犯行使偽造│
│    │        │    6號卷八第42至44頁 │        │              │      │公文書罪，各處有期│
│    │        │    、第45頁正反面、第│        │              │      │徒刑壹年貳月。扣案│
│    │        │    47頁正反面）      │        │              │      │如附表三編號1至13 │
│    │        │  (2)檢察官訊問筆錄（99│        │              │      │、附表四編號2、附 │
│    │        │    偵13720號卷六第93 │        │              │      │表五編號2 至11、編│
│    │        │    至94頁）          │        │              │      │號13至17所示之物均│
│    │        │                      │        │              │      │沒收。            │
│    │        │(二)物證及書證：      │        │              │      │                  │
│    │        │1.指認犯罪嫌疑人紀錄表│        │              │      │                  │
│    │        │  （99偵19666 號卷八第│        │              │      │                  │
│    │        │  46頁、第48頁）      │        │              │      │                  │
│    │        │2.桃園縣政府警察局贓物│        │              │      │                  │
│    │        │  認領保管單（99偵    │        │              │      │                  │
│    │        │  19666號卷八第49頁） │        │              │      │                  │
│    │        │3.被害人陳葉麗玉存摺影│        │              │      │                  │
│    │        │  本（99偵19666 號卷八│        │              │      │                  │
│    │        │  第50頁正反面、第52至│        │              │      │                  │
│    │        │  59頁）              │        │              │      │                  │
└──┴────┴───────────┴────┴───────┴───┴─────────┘
附表二：偽造之公印文及公文書
┌──┬────────────┬────────────┬────┐
│編號│證物名稱                │應沒收物                │備註    │
├──┼────────────┼────────────┼────┤
│1   │偽造之「台中地檢署監管科│「臺灣台中地方法院檢察  │被害人  │
│    │收據」及「台中地方法院地│  署印」之印文貳枚      │曾義雄  │
│    │檢署監管科函文」1 紙（其│                        │        │
│    │上有「臺灣台中地方法院檢│                        │        │
│    │察署印」之印文2 枚，99年│                        │        │
│    │度偵字第13720 號卷七第  │                        │        │
│    │19-20頁）               │                        │        │
├──┼────────────┼────────────┼────┤
│2   │偽造之「台中地檢署監管科│「臺灣台中地方法院檢察  │被害人  │
│    │收據」2 紙及「台中地方法│ 署印」之印文參枚       │董秀里  │
│    │院地檢署監管科函文」1 紙│                        │        │
│    │（其上有「臺灣台中地方法│                        │        │
│    │院檢察署印」之印文3 枚，│                        │        │
│    │99 年 度偵字第19666 號卷│                        │        │
│    │二第135頁-137頁）       │                        │        │
├──┼────────────┼────────────┼────┤
│3   │偽造之「台北地檢署監管科│「臺灣台北地方法院檢察  │被害人  │
│    │收據」及「台北地方法院地│ 署印」之印文貳枚       │鄭祝    │
│    │檢署監管科函文」各1 紙（│                        │        │
│    │其上有「臺灣台北地方法院│                        │        │
│    │檢察署印」之印文2枚，99 │                        │        │
│    │年度偵字第19666 號卷二第│                        │        │
│    │144 頁-145頁）          │                        │        │
├──┼────────────┼────────────┼────┤
│4   │偽造之「台北地檢署監管科│「臺灣台北地方法院檢察  │被害人  │
│    │收據」及「台北地方法院地│ 署印」之印文貳枚       │林李菊  │
│    │檢署監管科函文」各1 紙（│                        │        │
│    │其上有「臺灣台北地方法院│                        │        │
│    │檢察署印」之印文2枚，99 │                        │        │
│    │年度偵字第19666 號卷二第│                        │        │
│    │154 頁-155頁）          │                        │        │
├──┼────────────┼────────────┼────┤
│5   │偽造之「臺灣臺北地方法院│「法務部行政執行署臺北執│被害人  │
│    │地檢署公證處」公文1 紙（│行處」、「檢察執行處」之│巫阿珠  │
│    │其上有「法務部行政執行署│印文共貳枚              │        │
│    │臺北執行處凍結管制命令印│                        │        │
│    │」、「檢察執行處」之印文│                        │        │
│    │各1 枚，見99年度偵字第  │                        │        │
│    │1966 6號卷八第11頁）    │                        │        │
├──┼────────────┼────────────┼────┤
│6   │偽造之「臺灣臺北地方法院│「法務部行政執行署臺北執│被害人  │
│    │地檢署公證處」公文1 紙（│行處」、「檢察執行處」之│李施梅  │
│    │其上有「法務部行政執行處│印文共貳枚              │        │
│    │臺北執行處凍結管制命令印│                        │        │
│    │」、「檢察執行處」之印文│                        │        │
│    │各1 枚，見99年度偵字第  │                        │        │
│    │1966 5號卷第86頁）      │                        │        ││
├──┼────────────┼────────────┼────┤
│7   │偽造之「台北地方法院地檢│「臺灣台北地方法院檢察  │被害人  │
│    │署監管科函文」1 紙（其上│ 署印」之印文壹枚       │李龔碧瑕│
│    │有「臺灣台北地方法院檢察│                        │        │
│    │署印」之印文1 枚，99年度│                        │        │
│    │偵字第19666 號卷八第73頁│                        │        │
│    │）                      │                        │        │
├──┼────────────┼────────────┼────┤
│8   │偽造之「臺北地檢署監管科│「臺灣台北地方法院檢察  │被害人  │
│    │收據」及「臺北地檢署監管│ 署印」之印文貳枚       │吳文通  │
│    │科函文」各1 紙（其上有「│                        │        │
│    │臺灣台北地方法院檢察署印│                        │        │
│    │」之印文2 枚，99年度偵字│                        │        │
│    │第19666 號卷七第164-165 │                        │        │
│    │頁）                    │                        │        │
├──┼────────────┼────────────┼────┤
│9   │偽造之「臺北地方法院檢察│「臺灣台北地方法院檢察  │被害人  │
│    │署交保收據」及「臺北地方│ 署印」之印文貳枚       │游禮旺  │
│    │法院檢察署簡易判決」各1 │                        │        │
│    │紙（其上有「臺灣台北地方│                        │        │
│    │法院檢察署印」之印文2枚 │                        │        │
│    │，99年度偵字第19666 號卷│                        │        │
│    │二第181頁正反面）       │                        │        │
│    │                        │                        │        │
├──┼────────────┼────────────┼────┤
│10  │偽造之「臺北地檢署監管科│「臺灣台北地方法院檢察  │被害人  │
│    │收據」及「臺北地方法院檢│ 署印」之印文貳枚       │陳林錦鳳│
│    │察署監管科函文」各1 紙（│                        │        │
│    │其上有「臺灣台北地方法院│                        │        │
│    │檢察署印」之印文2 枚，99│                        │        │
│    │年度偵字第19666 號卷一第│                        │        │
│    │134-135頁 ）            │                        │        │
│    │                        │                        │        │
└──┴────────────┴────────────┴────┘
附表三：
┌──┬──────────────┬─────┬─────────┐
│編號│扣案物                      │所/ 持有人│性質              │
├──┼──────────────┼─────┼─────────┤
│1   │門號0000000000號SIM卡1張    │魏金田    │犯罪所用之物      │
│    │                            │          │                  │
├──┼──────────────┼─────┼─────────┤
│2   │現金新臺幣156 萬5000元、8 萬│同上      │犯罪所得之物      │
│    │9,000元                     │          │                  │
├──┼──────────────┼─────┼─────────┤
│3   │人民幣6,300元               │同上      │犯罪所得之物      │
├──┼──────────────┼─────┼─────────┤
│4   │車號7557-QH 號賓士廠牌S350型│同上      │犯罪所得之物      │
│    │號自用小客車1 輛            │          │                  │
├──┼──────────────┼─────┼─────────┤
│5   │中國銀行存摺1本 （帳號452911│同上      │犯罪所用之物      │
│    │0-0000-000000-0號）         │          │                  │
├──┼──────────────┼─────┼─────────┤
│6   │中國工商銀行存摺1本（帳號622│同上      │同上              │
│    │0000000000000000號 ）       │          │                  │
├──┼──────────────┼─────┼─────────┤
│7   │全球通SIM 卡1 張（門號150688│同上      │同上              │
│    │83888號 ）                  │          │                  │
├──┼──────────────┼─────┼─────────┤
│8   │中國建設銀行金融卡1張（帳號 │同上      │同上              │
│    │0000000000000000號 ）       │          │                  │
├──┼──────────────┼─────┼─────────┤
│9   │中國工商銀行金融1張卡（帳號 │同上      │同上              │
│    │0000000000000000號 ）       │          │                  │
├──┼──────────────┼─────┼─────────┤
│10  │中國工商銀行金融卡1張（帳號 │同上      │同上              │
│    │0000000000000000000號 ）    │          │                  │
├──┼──────────────┼─────┼─────────┤
│11  │中國工商銀行金融卡1張（帳號 │同上      │同上              │
│    │0000000000000000000號 ）    │          │                  │
├──┼──────────────┼─────┼─────────┤
│12  │中國工商銀行金融卡1張（帳號 │同上      │同上              │
│    │0000000000000000000號 ）    │          │                  │
├──┼──────────────┼─────┼─────────┤
│13  │手機2 支（序號：000000000000│同上      │同上              │
│    │987 號、000000000000000號 ）│          │                  │
├──┼──────────────┼─────┼─────────┤
│14  │筆記型電腦1台               │同上      │與本件犯罪無關    │
└──┴──────────────┴─────┴─────────┘
附表四：
┌──┬──────────────┬─────┬─────────┐
│編號│扣案物                      │所/ 持有人│性質              │
├──┼──────────────┼─────┼─────────┤
│1   │現金新臺幣58萬5,600元       │呂恒叡    │與本件犯罪無關    │
│    │                            │          │                  │
├──┼──────────────┼─────┼─────────┤
│2   │搭配門號0000000000號NOKIA 行│同上      │供本件犯罪所用之物│
│    │動電話1 支（含SIM 卡1 張）  │          │                  │
├──┼──────────────┼─────┼─────────┤
│3   │搭配門號0000000000號NOKIA 行│同上      │與本件犯罪無關    │
│    │動電話1 支（含SIM 卡1 張）  │          │                  │
├──┼──────────────┼─────┼─────────┤
│4   │中國建設銀行金融卡1 張（帳號│同上      │同上              │
│    │0000000000000000000號）     │          │                  │
├──┼──────────────┼─────┼─────────┤
│5   │中國銀行金融卡3 張（帳號6013│同上      │同上              │
│    │000000000000000 號、00000000│          │                  │
│    │00000000000 號、000000000000│          │                  │
│    │0000000 號）                │          │                  │
├──┼──────────────┼─────┼─────────┤
│6   │中國信託金融卡2 張（帳號4477│同上      │同上              │
│    │000000000000號、000000000000│          │                  │
│    │1825號 ）                   │          │                  │
├──┼──────────────┼─────┼─────────┤
│7   │大陸手機SIM 卡2 張（門號8986│同上      │同上              │
│    │00000000000 號、000000000000│          │                  │
│    │420 號 ）                   │          │                  │
├──┼──────────────┼─────┼─────────┤
│8   │葉佳慶之國民身分證1張       │同上      │同上              │
│    │                            │          │                  │
├──┼──────────────┼─────┼─────────┤
│9   │傅秀霖簽發面額10萬元本票2 張│同上      │同上              │
│    │                            │          │                  │
├──┼──────────────┼─────┼─────────┤
│10  │計算紙1本                   │同上      │同上              │
│    │                            │          │                  │
├──┼──────────────┼─────┼─────────┤
│11  │手寫通訊錄1張               │同上      │同上              │
│    │                            │          │                  │
├──┼──────────────┼─────┼─────────┤
│12  │黃色ASUS廠牌筆記型電腦1台   │同上      │同上              │
│    │                            │          │                  │
├──┼──────────────┼─────┼─────────┤
│13  │黑色電腦主機1 台            │同上      │同上              │
│    │                            │          │                  │
└──┴──────────────┴─────┴─────────┘
附表五：
┌──┬──────────────┬─────┬─────────┐
│編號│扣案物                      │所/ 持有人│性質              │
├──┼──────────────┼─────┼─────────┤
│1   │搭配門號0000000000號ANYCALL │宋乙樺    │供本件犯罪所用之物│
│    │廠牌行動電話1 支（含SIM 卡1 │          │                  │
│    │張）                        │          │                  │
├──┼──────────────┼─────┼─────────┤
│2   │現金新臺幣3萬3,000元        │黃柏榆    │本件犯罪所得之物  │
│    │                            │          │                  │
├──┼──────────────┼─────┼─────────┤
│3   │郵政金融卡1 張（帳號00000000│同上      │供本件犯罪所用之物│
│    │0000000號）                 │          │                  │
├──┼──────────────┼─────┼─────────┤
│4   │自動櫃員機交易明細5 張      │同上      │同上              │
│    │                            │          │                  │
├──┼──────────────┼─────┼─────────┤
│5   │郵局金融卡密碼紙1張         │同上      │同上              │
│    │                            │          │                  │
├──┼──────────────┼─────┼─────────┤
│6   │合作金庫銀行金融卡1 張（卡號│同上      │同上              │
│    │000000000000000號 ）        │          │                  │
├──┼──────────────┼─────┼─────────┤
│7   │自動櫃員機交易明細7張       │同上      │同上              │
│    │                            │          │                  │
├──┼──────────────┼─────┼─────────┤
│8   │搭配門號0000000000號行動電話│同上      │同上              │
│    │1 支（含SIM卡1張 ）         │          │                  │
├──┼──────────────┼─────┼─────────┤
│9   │搭配門號0000000000號行動電話│同上      │同上              │
│    │1 支（含SIM 卡1 張）        │          │                  │
├──┼──────────────┼─────┼─────────┤
│10  │搭配門號0000000000號行動電話│同上      │同上              │
│    │1 支（含SIM 卡1 張）        │          │                  │
├──┼──────────────┼─────┼─────────┤
│11  │搭配門號0000000000號行動電話│同上      │同上              │
│    │1 支（含SIM 卡1 張）        │          │                  │
├──┼──────────────┼─────┼─────────┤
│12  │搭配門號0000000000號行動電話│同上      │與本件犯罪無關    │
│    │1 支（含SIM 卡1 張）        │          │                  │
├──┼──────────────┼─────┼─────────┤
│13  │搭配門號0000000000號行動電話│張振賞    │供本件犯罪所用之物│
│    │1 支（含SIM 卡1 張）        │          │                  │
├──┼──────────────┼─────┼─────────┤
│14  │搭配門號0000000000號行動電話│同上      │同上              │
│    │1 支（含SIM 卡1 張）        │          │                  │
├──┼──────────────┼─────┼─────────┤
│15  │搭配門號0000000000號行動電話│同上      │同上              │
│    │1 支（含SIM 卡1 張）        │          │                  │
├──┼──────────────┼─────┼─────────┤
│16  │NOKIA 廠牌行動電話1 支（無  │同上      │同上              │
│    │SIM 卡）                    │          │                  │
├──┼──────────────┼─────┼─────────┤
│17  │SIM卡4張                    │吳餘進    │供本件犯罪所用之物│
│    │                            │          │                  │
├──┼──────────────┼─────┼─────────┤
│18  │搭配門號0000000000號行動電話│同上      │與本件犯罪無關    │
│    │1 支（含SIM 卡1 張）        │          │                  │
├──┼──────────────┼─────┼─────────┤
│19  │搭配門號0000000000號行動電話│同上      │同上              │
│    │1 支（含SIM 卡1 張）        │          │                  │
└──┴──────────────┴─────┴─────────┘
